<!DOCTYPE html>
<html lang="en">
<head>
    <meta charset="UTF-8">
    <meta name="viewport" content="width=device-width, initial-scale=1.0">
    <link rel="icon" type="image/png" sizes="32x32" href="https://asencat.github.io/ascweb/images/asen.png" />
    <title>Acta-JD-202404</title>
    <link rel="stylesheet" href="https://cdn.jsdelivr.net/npm/bootstrap-icons@1.11.3/font/bootstrap-icons.min.css">
    <link href="https://fonts.googleapis.com/css2?family=Lato:wght@100;300;400;700;900&family=Montserrat:wght@100;200;300;400;500;600;700;800;900&family=Open+Sans:wght@300;400;500;600;700;800&family=Poppins:wght@100;200;300;400;500;600;700;800;900&family=Roboto:wght@100;300;400;500;700;900&family=Varela+Round&display=swap" rel="stylesheet">

    <link href="https://cdnjs.cloudflare.com/ajax/libs/flowbite/2.2.0/flowbite.min.css" rel="stylesheet" />
    <script src="https://cdn.tailwindcss.com?plugins=forms,typography,aspect-ratio,line-clamp"></script>
</head>
<body style="font-family: Roboto" class="text-base">

    <div class="container mx-auto px-3">
        <header class="h-24 w-full bg-blue-400 mb-10 flex flex-col items-center justify-center rounded-b-2xl">
            <img src="https://asencat.github.io/ascweb/actes/imatges/asencatT.png" class="w-32 mt-2 border border-white px-3 py-1 rounded-full bg-white ">
            <h1 class="text-2xl font-semibold w-full text-center py-2 text-white" style="font-family: 'Varela Round'">REUNIO JUNTA DIRECTIVA</h1>
        </header>
        <section  class="bg-blue-50 border border-blue-400 p-2 rounded-xl">
            <p>En Junta Directiva del dia 18 d'abril de 2024, vàlidament constituida, i amb l’assistència,</p>  
            <div class="flex flex-col my-3 text-sm md:text-base border rounded-lg border-gray-300 p-1">
                <div class="flex flex-row flex-wrap">
                    <div class="italic font-semibold text-gray-600 sm:w-48 w-full">President:</div>
                    <div class="pl-3">Vicenç Fernández Saguer</div>
                </div>
                <div class="flex flex-row flex-wrap ">
                    <div class="italic font-semibold text-gray-600 sm:w-48 w-full">Secretari:</div>
                    <div class="pl-3">Josep Cortadellas Amenós</div>
                </div>
            </div> 
            <div class="flex flex-col my-3 text-sm md:text-base border rounded-lg border-gray-300 p-1">
                <div class="flex flex-row flex-wrap">
                    <div class="italic font-semibold text-gray-600 sm:w-48 w-full">Vicepresidenta</div>
                    <div class="pl-3">Ana Maria Rovira Usano</div>
                </div> 
                <div class="flex flex-row flex-wrap">
                    <div class="italic font-semibold text-gray-600 sm:w-48 w-full">Vicepresidenta</div>
                    <div class="pl-3">Laura Rosillo Cascante</div>
                </div> 
                <div class="flex flex-row flex-wrap">
                    <div class="italic font-semibold text-gray-600 sm:w-48 w-full">Tresorer</div>
                    <div class="pl-3">Santiago Arañó Güell (Teams)</div>
                </div> 
                <div class="flex flex-row flex-wrap">
                    <div class="italic font-semibold text-gray-600 sm:w-48 w-full">Vocal</div>
                    <div class="pl-3">Jordi Senespleda Raventós (excusa presència)</div>
                </div> 
                <div class="flex flex-row flex-wrap">
                    <div class="italic font-semibold text-gray-600 sm:w-48 w-full">Vocal</div>
                    <div class="pl-3">Rafael Santasusagna Ferret</div>
                </div> 
            </div>
            <!-- div class="flex flex-col my-3 text-sm md:text-base border rounded-lg border-gray-300 p-1">
                <div class="flex flex-row flex-wrap">
                    <div class="italic font-semibold text-gray-600 sm:w-48 w-full">Convidats:</div>
                    <div class="pl-3 text-left">Ramon Picarín</div>
                </div> 
            </div -->
            <div class="flex flex-col my-3 text-sm md:text-base border rounded-lg border-gray-300 p-1">
                <div class="flex flex-row flex-wrap">
                    <div class="italic font-semibold text-gray-600 sm:w-48 w-full">Lloc/Sistema:</div>
                    <div class="pl-3">Edifici Cambra - Planta 5 - Sala 1</div>
                </div> 
                <div class="flex flex-row flex-wrap">
                    <div  class="italic font-semibold text-gray-600 sm:w-48 w-full">Data i Hora:</div>
                    <div class="pl-3">Dijous 18 d'abril del 2024 a les 16:00 hores</div>
                </div>
            </div> 
        </section>

        <div class="flex flex-row items-center justify-center my-5">
            <div class="border border-blue-400 sm:w-72 w-28 mr-1"></div>
            <div class="border-2 border-blue-400 sm:w-4 sm:h-4 w-3 h-3 rounded-full bg-blue-400"></div>
            <div class="border border-blue-400 sm:w-72 w-28 ml-1"></div>           
        </div>

        <section class="bg-blue-50 border border-blue-400 p-2 rounded-xl">
            <h2 class="text-xl font-semibold mb-2">Previ del president</h2>
            <p class="mb-2"><span class="font-semibold">Com a punt previ</span>, s'aprova per unanimitat l'acta d'aquesta Junta Directiva, que va tenir lloc el passat 14 de març.</p>
            <ul class="list-decimal ml-5">
                <li class="mb-1.5">
                    S'han substituït un parell d'ordinadors, per obsolets. També s'ha comprat un regal per al Genis Roca, per la seva ponència a la nostra Jornada Primavera Centres.
                </li>
                <li class="mb-1.5">
                    S'informa de les noves peticions de Ready, a la cambra de Sabadell (30 hores), i per a tots els assessorats farem el Ready Intern.                
                </li>
                <li class="mb-1.5">
                    Relació de persones que no hagin assistit ni a la trobada d'hivern, ni ara la primavera Centres i es parlarà amb ells per a saber-ne els motius.                
                </li>
                <li class="mb-1.5">
                    S'ha hagut de cancel·lar el contracte que es va subscriure amb un freelance per fer una aplicació per facilitar el pla financer, a partir del projecte d'en Josep Jubert.                
                </li>
                <li class="mb-1.5">
                    Recordatori de la trobada del pròxim 16 de maig, de tots els membres de la Junta, per tractar exclusivament el futur d'ASENCAT. L'objectiu és tractar de com volem que sigui i que es posicioni, d'ací a 3 anys.
                </li>
                <li class="mb-1.5">
                    Reunió amb aGOe, Ascasud, i VAE, van quedar convidats, a tots els programes de formació interna.<br>
                    Per part ASENCAT, és var postular en Francesc Turró per a la comissió interassociacions.
                </li>
                <li class="mb-1.5">
                    Calendari dels estatuts:  Es presenta el calendari actual dels Estatuts, esmenes rebudes, centres implicats, etc.                
                </li>
                <li class="mb-1.5">
                    Rafel Santasugsana, deixa la responsabilitat de Consultoria, a partir de l'1 de setembre, per motius personals.
                </li>
                <li class="mb-1.5">
                    Assemblea Ordinària i Extraordinària, el propvinent 18 de juny. (10,30 i 11,30).
                </li>
                <li class="mb-1.5">
                    Santi Arañó, recorda que en el camp de l'aprovació de les despeses, cal seguir complint el procediment establert per Qualitat. Cal que consti en acta.
                </li>
                <li class="mb-1.5">
                    Santi Arañó, recorda la necessitat, ratificació de les altes de nous Sèniors:<br>
                    <blockquote class="ml-10">
                        Xavier Villoro Armengol<br>
                        Maria Hilda López Pérez
                    </blockquote>
                </li>
                <li>
                    Santi Arañó, demana que consti en acta, el detall de despeses, de la Jornada Primavera Centres:
                </li>
            </ul>
        </section>

        <div class="flex flex-row items-center justify-center my-5">
            <div class="border border-blue-400 sm:w-72 w-28 mr-1"></div>
            <div class="border-2 border-blue-400 sm:w-4 sm:h-4 w-3 h-3 rounded-full bg-blue-400"></div>
            <div class="border border-blue-400 sm:w-72 w-28 ml-1"></div>           
        </div>

        <section class="bg-blue-50 border border-blue-400 p-2 rounded-xl">
            <h2 class="text-xl font-semibold">Punts tractats</h2>
            <ul class="list-[decimal] ml-7 mb-2">
                <li class="mb-2">
                    <span class="font-semibold">Lauar Rosillo</span><br>
                    Detall, de calendari de la Sessió. (Penjat a PRISMA)<br>
                    S'adjunta calendari de tota la jornada.<br>
                    Es prepararà un acte per als Col·laboradors: agraïment, reconeixement, i precs i preguntes per millorar. (Són col·laboradors per una tasca concreta). Dins la jornada, es preguntarà, com podem captar més col·laboradors.<br>
                    <span class="font-semibold">Informació Interna: 1Q</span><br>
                    Ha anat molt bé<br>
                    <span class="font-semibold">Informació Interna: 2Q</span><br>
                    <blockquote class="ml-3">
                        •	Ready Intern (cal que de cada centre hi assisteixin 2 persones per mòdul);<br> 
                        •	Metodologies actives de formació en conducció de grups.<br>
                        •	Edició de Vídeos: per aprofitar la potència de la imatge per disposar de testimonis dels assessorats i d'entitat. (Sala Pilarín Vallés). Professora: la noia que ens va fer els vídeos, de la trobada d'hivern.<br>
                        •	Edició Canva (no confondre amb Canvas) per a edició de presentacions (Tenim llicència corporativa)<br>
                        •	Taller d'impressió 3D
                    </blockquote>
                    En el blog intern, es penja tota l'activitat dia a dia.<br>
                    Cal fer un resum de dades trimestrals, per poder compartir a la JD.<br>
                    El Quadre de comandament ha de registrar en termini l'activitat de l'entitat.
                </li>
                <li class="mb-2">
                    <span class="font-semibold">Santi Arañó</span><br>
                    Dins del coworking de Manlleu, tenen un taller 3D, i podria ésser una visita interessant.<br>
                    Tornar a recordar la importància de l'ordre del dia.
                </li>
                <li class="mb-2">
                    <span class="font-semibold">Ana María Rovira</span><br>
                    Demana informació de la marxa de l'entitat per a la següent JD del 9 de maig. Diu que el quadre de comandament al Prisma està desfasa. Com anem, en l'àmbit de tresoreria, baixes. Informació trimestral.
                </li>
                <li class="mb-2">
                    <span class="font-semibold">Rafel Santasusagna</span><br>
                    Defensa l'interès del quadre de comandament. Cal fixar un data de cada mes, per deixar tancat el quadre mensual. 
                </li>
            </ul>
        </section>
 
        <div class="flex flex-col flex-wrap my-8">
            <div>I a les 17:49, es dona per tancada la reunió de la Junta Directiva, amb tots els punt del ordre del dia tractats, i aprovats, aquells que calis fer-ho.</div>
            <div class="flex flex-row flex-wrap content-between gap-x-72 gap-y-3 mt-10">
                <div><span class="text-gray-400">El Secretari,</span><br>Josep Cortadellas Amenós</div>
                <div><span class="text-gray-400">Vist i plau del President,</span><br>Vicenç Fernández Saguer</div>
            </div>
        </div>   
    </div>

</body>
</html>