<!DOCTYPE html>
<html lang="en">
<head>
    <meta charset="UTF-8">
    <meta name="viewport" content="width=device-width, initial-scale=1.0">
    <link rel="icon" type="image/png" sizes="32x32" href="https://asencat.github.io/ascweb/images/asen.png" />
    <title>Acta-CCC-20240110</title>
    <link rel="stylesheet" href="https://cdn.jsdelivr.net/npm/bootstrap-icons@1.11.3/font/bootstrap-icons.min.css">
    <link href="https://fonts.googleapis.com/css2?family=Lato:wght@100;300;400;700;900&family=Montserrat:wght@100;200;300;400;500;600;700;800;900&family=Open+Sans:wght@300;400;500;600;700;800&family=Poppins:wght@100;200;300;400;500;600;700;800;900&family=Roboto:wght@100;300;400;500;700;900&family=Varela+Round&display=swap" rel="stylesheet">

    <link href="https://cdnjs.cloudflare.com/ajax/libs/flowbite/2.2.0/flowbite.min.css" rel="stylesheet" />
    <script src="https://cdn.tailwindcss.com?plugins=forms,typography,aspect-ratio,line-clamp"></script>
</head>
<body style="font-family: Roboto" class="text-base">

    <div class="container mx-auto px-3">
        <header class="h-24 w-full bg-emerald-400 mb-8 flex items-center justify-center rounded-b-2xl">
            <h1 class="text-2xl font-semibold w-full text-center py-5 text-white" style="font-family: 'Varela Round'">REUNIO COMITE COORDINACIO CENTRES</h1>
        </header>
        
        <section  class="bg-emerald-50 border border-emerald-400 p-2 rounded-xl">
            <p>En Comitè de Direcció del dia 10 de Gener de 2024, vàlidament constituït, i amb l’assistència, de:</p>  
            <div class="flex flex-col my-3 text-sm md:text-base border rounded-lg border-gray-300 p-1">
                <div class="flex flex-row flex-wrap">
                    <div class="italic font-semibold text-gray-600 sm:w-48 w-full">President:</div>
                    <div class="pl-3">Vicenç Fernández Saguer</div>
                </div>
                <div class="flex flex-row flex-wrap ">
                    <div class="italic font-semibold text-gray-600 sm:w-48 w-full">Secretari:</div>
                    <div class="pl-3">Josep Cortadellas Amenós</div>
                </div>
            </div> 
            <div class="flex flex-col my-3 text-sm md:text-base border rounded-lg border-gray-300 p-1">
                <div class="flex flex-row flex-wrap">
                    <div class="italic font-semibold text-gray-600 sm:w-48 w-full">Centre 1</div>
                    <div class="pl-3">Josep Palou</div>
                </div> 
                <div class="flex flex-row flex-wrap">
                    <div class="italic font-semibold text-gray-600 sm:w-48 w-full">Centre 2</div>
                    <div class="pl-3">Francesc Reig (Excusa Asistencia)</div>
                </div> 
                <div class="flex flex-row flex-wrap">
                    <div class="italic font-semibold text-gray-600 sm:w-48 w-full">Centre 4</div>
                    <div class="pl-3">Andreu Pujades</div>
                </div> 
                <div class="flex flex-row flex-wrap">
                    <div class="italic font-semibold text-gray-600 sm:w-48 w-full">Centre 5</div>
                    <div class="pl-3">Manel Marquès Sánchez</div>
                </div> 
                <div class="flex flex-row flex-wrap">
                    <div class="italic font-semibold text-gray-600 sm:w-48 w-full">Centre Vallès Occidental</div>
                    <div class="pl-3">Salvador Castaño Garcia</div>
                </div> 
                <div class="flex flex-row flex-wrap">
                    <div class="italic font-semibold text-gray-600 sm:w-48 w-full">Centre Garraf-Penedès</div>
                    <div class="pl-3">Josep Jubert Garcia</div>
                </div> 
                <div class="flex flex-row flex-wrap">
                    <div class="italic font-semibold text-gray-600 sm:w-48 w-full">Centre Maresma</div>
                    <div class="pl-3">Jordi Berni Blanch</div>
                </div> 
                <div class="flex flex-row flex-wrap">
                    <div class="italic font-semibold text-gray-600 sm:w-48 w-full">Centre Osona</div>
                    <div class="pl-3">Josep Maria Prat</div>
                </div> 
            </div>
            <div class="flex flex-col my-3 text-sm md:text-base border rounded-lg border-gray-300 p-1">
                <div class="flex flex-row flex-wrap">
                    <div class="italic font-semibold text-gray-600 sm:w-48 w-full">Convidats:</div>
                    <div class="pl-3 text-left">Laura Rosillo<br>Francesc Turró<br>Gerard Oliveira</div>
                </div> 
            </div>
            <div class="flex flex-col my-3 text-sm md:text-base border rounded-lg border-gray-300 p-1">
                <div class="flex flex-row flex-wrap">
                    <div class="italic font-semibold text-gray-600 sm:w-48 w-full">Lloc/Sistema:</div>
                    <div class="pl-3">Edifici Cambra Planta 5ª Sala 2</div>
                </div> 
                <div class="flex flex-row flex-wrap">
                    <div  class="italic font-semibold text-gray-600 sm:w-48 w-full">Data i Hora:</div>
                    <div class="pl-3">Dimecres 10 de Gener a les 10:02 h.</div>
                </div>
            </div> 
        </section>
        
        <div class="flex flex-row items-center justify-center my-5">
            <div class="border border-emerald-400 sm:w-72 w-28 mr-1"></div>
            <div class="border-2 border-emerald-400 sm:w-4 sm:h-4 w-3 h-3 rounded-full bg-emerald-400"></div>
            <div class="border border-emerald-400 sm:w-72 w-28 ml-1"></div>           
        </div>
        
        <section class="bg-emerald-50 border border-emerald-400 p-2 rounded-xl">
            <h2 class="text-xl font-semibold">Previ del president</h2>
            <p class="my-2">Abans de donar pas al diferents punts, volt explicar alguns aspectes de organització general:</p>
            <ul class="list-[lower-alpha] ml-4 mb-2">
                <li class="mb-2">
                    Modificacions a Prisma: S'ha procedit incloure un menú per carpetes, al quadrat superior dret. En la carpeta de Calendari s’hi troba:<br>
                    <ul>
                        <li class="ml-10">Calendari administració (per facilitar contacta amb Ariadna).</li>
                        <li class="ml-10">Calendari de reunions: CCC, CD, JD</li>
                    </ul>
                </li>
                <li class="mb-2"> 
                    Cobrar quota anual el 25/1/24<br>
                    <ul>
                        <li class="ml-10">(Motiu: Al ser Entitat de interès públic, cal presentar i comunicar a la AEAT, per a la seva deducció el model 182, amb inclusió de cada un del socis en actiu.)</li>
                    </ul>
                </li>
                <li class="mb-2">
                    Propera trobada amb la Federació Catalana de voluntariat.<br>
                    Es contactarà amb Ascasud, i aGOE, per tal de coordinar la trobada.<br>
                    LR: Aclariment de 65 i +, és una entitat, amb una molt bona difusió. La seva publicació digital resulta ser molt bon canal per a captació de socis.    
                </li>
                <li class="mb-2">
                    Aplicació per la tramitació de les despeses (full de despeses). Es tramitarà directament a Administració. De moment es posarà en període de proves. Tal punt estigui comprovat, es notificarà i se’n donaran les instruccions pertinents.
                </li>
                <li>
                    Estem en fase de revisió de les NOF. Passada la fase de “Laboratori”, es notificarà, per tal de mantenir informat a tota l' organització. Cal veure com seguim en el procés fins tenir-les acabades, aprovades, y amb amplia difusió.
                </li>
            </ul>
        </section>
        
        <div class="flex flex-row items-center justify-center my-5">
            <div class="border border-emerald-400 sm:w-72 w-28 mr-1"></div>
            <div class="border-2 border-emerald-400 sm:w-4 sm:h-4 w-3 h-3 rounded-full bg-emerald-400"></div>
            <div class="border border-emerald-400 sm:w-72 w-28 ml-1"></div>           
        </div>
        
        <section class="bg-emerald-50 border border-emerald-400 p-2 rounded-xl">
            <h2 class="text-xl font-semibold">Formació Interna</h2>
            <p class="my-2"><span class="italic font-semibold text-gray-600">Laura Rosillo</span>, fa una presentació del document penjat a Teams, i enviat per WA. Els principals trets són:</p>
            <ul class="list-disc ml-4 mb-2">
                <li class="mb-2">
                    1er quadrimestre: s’han seleccionat 5 temes. RESKILLING; Tallers pràctics.
                </li>
                <li class="mb-2">
                    La convocatòria, es farà a partir dels Centres, i responsable de Centre.
                </li>
                <li class="mb-2">
                    A final de mes de Gener, tindrem el llistat de convocatòries
                </li>
                <li class="mb-2">
                    AI, Es veu cada dia mes clar que ens caldrà incloure en la pràctica de la Consultoria, aspectes de la AI.
                </li>
                <li class="mb-2">
                    Teams, cada centre haurà de tenir un sènior i que faci la formació a nivell de Centre. (anima/enllaç de teams al centre)
                </li>
                <li class="mb-2">
                    READY, es farà per mòduls, i cada soci es podrà  apuntar als mòduls que més interès li despertin. (mixta presencial/física)
                </li>
                <li>
                    Formador de formadors: conèixer les noves metodologies d'ensenyament. Es posarà en marxa el mes de Marc.
                </li>
            </ul>
            <p>Els comentaris de la presentació per part del Centres: molt positiva.</p>
            <p>En algun centre, pot ser difícil trobar-hi una persona que pugui assumir aquest rol d’expert en Teams. (caldrà trobar-hi solució ah hoc)</p>      
        </section>
        
        <div class="flex flex-row items-center justify-center my-5">
            <div class="border border-emerald-400 sm:w-72 w-28 mr-1"></div>
            <div class="border-2 border-emerald-400 sm:w-4 sm:h-4 w-3 h-3 rounded-full bg-emerald-400"></div>
            <div class="border border-emerald-400 sm:w-72 w-28 ml-1"></div>           
        </div>
        
        <section class="bg-emerald-50 border border-emerald-400 p-2 rounded-xl">
            <h2 class="text-xl font-semibold">Mapa de Talent</h2>
            <p class="mt-2"><span class="italic font-semibold text-gray-600">Laura Rosillo</span>: S’enviarà el mapa de talent a cada responsable de Centre per a la seva millor gestió a nivell de Centre. En especial els aprox. 20 socis que falten per completar el seu perfil.</p>
            <p>També es farà a cada Cap d' àrea.</p>
            <p>Quan es tanqui, el mapa de talent-24, es pujarà a PRISMA.</p>
            <p>A 31/01/24, quedarà tancat el Mapa Talent 2O23.</p>     
        </section>
        
        <div class="flex flex-row items-center justify-center my-5">
            <div class="border border-emerald-400 sm:w-72 w-28 mr-1"></div>
            <div class="border-2 border-emerald-400 sm:w-4 sm:h-4 w-3 h-3 rounded-full bg-emerald-400"></div>
            <div class="border border-emerald-400 sm:w-72 w-28 ml-1"></div>           
        </div>
        
        <section class="bg-emerald-50 border border-emerald-400 p-2 rounded-xl">
            <h2 class="text-xl font-semibold">Universitats <span class="italic font-semibold text-gray-600 text-base">(Francesc Turró)</span></h2>
            <p class="mt-2">Les previsions per 2024 de ESADE + IQS + LA SALLE, són molt esperançadores, amb un volum total de assignacions un 25% mes alt que en el 2023.</p>     
        </section>
        
        <div class="flex flex-row items-center justify-center my-5">
            <div class="border border-emerald-400 sm:w-72 w-28 mr-1"></div>
            <div class="border-2 border-emerald-400 sm:w-4 sm:h-4 w-3 h-3 rounded-full bg-emerald-400"></div>
            <div class="border border-emerald-400 sm:w-72 w-28 ml-1"></div>           
        </div>
        
        <section class="bg-emerald-50 border border-emerald-400 p-2 rounded-xl">
            <h2 class="text-xl font-semibold">Comunicació i Actius <span class="italic font-semibold text-gray-600 text-base">(Josep Palou)</span></h2>
            <p class="mt-2">Els esborranys de les actes es situaran a Teams CCC > Arxius > Actes, perquè durant 3 dies tots els components del Comitè puguin fer-hi correccions si no ha quedat ben recollida la seva intervenció, i després passarà a definitiva i situada a PRISMA, sense que això obviï ratificar aquest estat a la següent reunió.</p>     
        </section>
        
        <div class="flex flex-row items-center justify-center my-5">
            <div class="border border-emerald-400 sm:w-72 w-28 mr-1"></div>
            <div class="border-2 border-emerald-400 sm:w-4 sm:h-4 w-3 h-3 rounded-full bg-emerald-400"></div>
            <div class="border border-emerald-400 sm:w-72 w-28 ml-1"></div>           
        </div>
        
        <section class="bg-emerald-50 border border-emerald-400 p-2 rounded-xl">
            <h2 class="text-xl font-semibold">Altres</h2>
            <p class="mt-2 mb-1.5">Revisar el procés de desvinculació dels membres de ASENCAT, excepte en el cas hipotètic de causa disciplinària. Cal mantenir-ho actualitzat, i fer-ho amb la dignitat pròpia de l'entitat.  Caldria veure l’entrevista situada a Prisma, per saber com la gent vol ser contactat i reconegut. Cal donar-li un to de reconeixement.</p>
            <p class="mb-1.5">Grup Stand by: (Inactiu)  És el centre més nombrós. Hauria de ser transitori. Caldrà analitzar cas per cas.<br>Centre A: (Actiu). De moment res a dir</p>
            <p class="mb-1.5"><span class="italic font-semibold text-gray-600">(Josep Palou)</span>: Suggeriment: El Voluntariat ha de ser Actiu. És qüestió de Màrqueting.</p>
            <p><span class="italic font-semibold text-gray-600">(Josep Palou)</span>: Una nova eina, que en el procés de Consultoria, poder disposar d’un canal de consultes internes, per a especialistes. Una possibilitat és tenir un nou canal de WA: ORACLE.</p>    
        </section>
  
        <div class="flex flex-col flex-wrap my-8 text-sm md:text-base">
            <div>I a les 12:04, s'aixeca la sessió amb la totalitat del temes plantejats degudament tractats.</div>
            <div class="flex flex-row flex-wrap content-between gap-x-72 gap-y-3 mt-10">
                <div><span class="text-gray-400">El Secretari,</span><br>Josep Cortadellas Amenós</div>
                <div><span class="text-gray-400">Vist i plau del President,</span><br>Vicenç Fernández Saguer</div>
            </div>
        </div>   
    </div>

</body>
</html>