<!DOCTYPE html>
<html lang="en">
<head>
    <meta charset="UTF-8">
    <meta name="viewport" content="width=device-width, initial-scale=1.0">
    <link rel="icon" type="image/png" sizes="32x32" href="https://asencat.github.io/ascweb/images/asen.png" />
    <title>Acta-CD-202406</title>
    <link rel="stylesheet" href="https://cdn.jsdelivr.net/npm/bootstrap-icons@1.11.3/font/bootstrap-icons.min.css">
    <link href="https://fonts.googleapis.com/css2?family=Lato:wght@100;300;400;700;900&family=Montserrat:wght@100;200;300;400;500;600;700;800;900&family=Open+Sans:wght@300;400;500;600;700;800&family=Poppins:wght@100;200;300;400;500;600;700;800;900&family=Roboto:wght@100;300;400;500;700;900&family=Varela+Round&display=swap" rel="stylesheet">

    <link href="https://cdnjs.cloudflare.com/ajax/libs/flowbite/2.2.0/flowbite.min.css" rel="stylesheet" />
    <script src="https://cdn.tailwindcss.com?plugins=forms,typography,aspect-ratio,line-clamp"></script>
</head>
<body style="font-family: Roboto" class="text-base">

    <div class="container mx-auto px-3">
        <header class="h-24 w-full bg-orange-400 mb-8 flex flex-col items-center justify-center rounded-b-2xl">
            <img src="https://asencat.github.io/ascweb/actes/imatges/asencatT.png" class="w-32 mt-2 border border-white px-3 py-1 rounded-full bg-white ">
            <h1 class="text-2xl font-semibold w-full text-center py-2 text-white" style="font-family: 'Varela Round'">REUNIO COMITE DIRECCIO</h1>
        </header>
        
        <section  class="bg-orange-50 border border-orange-400 p-2 rounded-xl">
            <p>En Comitè de Direcció del dia 13 de Juny de 2024, vàlidament constituït, i amb l’assistència, de:</p>  
            <div class="flex flex-col my-3 text-sm md:text-base border rounded-lg border-gray-300 p-1">
                <div class="flex flex-row flex-wrap">
                    <div class="italic font-semibold text-gray-600 sm:w-72 w-full">President:</div>
                    <div class="pl-3">Vicenç Fernández Saguer</div>
                </div>
                <div class="flex flex-row flex-wrap ">
                    <div class="italic font-semibold text-gray-600 sm:w-72 w-full">Secretari:</div>
                    <div class="pl-3">Josep Cortadellas Amenós</div>
                </div>
            </div> 
            <div class="flex flex-col my-3 text-sm md:text-base border rounded-lg border-gray-300 p-1">
                <div class="flex flex-row flex-wrap">
                    <div class="italic font-semibold text-gray-600 sm:w-72 w-full">Àrea Talent Sènior</div>
                    <div class="pl-3">Laura Rosillo Cascante</div>
                </div> 
                <div class="flex flex-row flex-wrap">
                    <div class="italic font-semibold text-gray-600 sm:w-72 w-full">Àrea Administració i Finances</div>
                    <div class="pl-3">Santiago Arañó Güell (Teams)</div>
                </div> 
                <div class="flex flex-row flex-wrap">
                    <div class="italic font-semibold text-gray-600 sm:w-72 w-full">Àrea Universitats i Ensenyament</div>
                    <div class="pl-3">Francesc Turró Serrano</div>
                </div> 
                <div class="flex flex-row flex-wrap">
                    <div class="italic font-semibold text-gray-600 sm:w-72 w-full">Àrea Qualitat de processos</div>
                    <div class="pl-3">Catherine Vidal Ortega (Teams)</div>
                </div> 
                <div class="flex flex-row flex-wrap">
                    <div class="italic font-semibold text-gray-600 sm:w-72 w-full">Àrea Acció Social (On line)</div>
                    <div class="pl-3">Jordi Moreta Munujos (Teams)</div>
                </div> 
                <div class="flex flex-row flex-wrap">
                    <div class="italic font-semibold text-gray-600 sm:w-72 w-full">Àrea Sistemas Informatics</div>
                    <div class="pl-3">Gerard Oliveira Roldán (excusa assistència)</div>
                </div> 
                <div class="flex flex-row flex-wrap">
                    <div class="italic font-semibold text-gray-600 sm:w-72 w-full">Àrea Consultoria</div>
                    <div class="pl-3">Rafael Santasusagna Ferret</div>
                </div> 
                <!-- div class="flex flex-row flex-wrap">
                    <div class="italic font-semibold text-gray-600 sm:w-72 w-full">Àrea Comunicació i Màrqueting Digital</div>
                    <div class="pl-3">Alícia García Oliva (Excusa Assistència)</div>
                </div --> 
            </div>
            <!-- div class="flex flex-col my-3 text-sm md:text-base border rounded-lg border-gray-300 p-1">
                <div class="flex flex-row flex-wrap">
                    <div class="italic font-semibold text-gray-600 sm:w-72 w-full">Convidats:</div>
                    <div class="pl-3 text-left">&nbsp;</div>
                </div> 
            </div -->
            <div class="flex flex-col my-3 text-sm md:text-base border rounded-lg border-gray-300 p-1">
                <div class="flex flex-row flex-wrap">
                    <div class="italic font-semibold text-gray-600 sm:w-72 w-full">Lloc/Sistema:</div>
                    <div class="pl-3">Edifici Cambra Planta 5ª Sala 1</div>
                </div> 
                <div class="flex flex-row flex-wrap">
                    <div  class="italic font-semibold text-gray-600 sm:w-72 w-full">Data i Hora:</div>
                    <div class="pl-3">Dimecres 13 de Juny a les 10:00 h.</div>
                </div>
            </div> 
        </section>
        
        <div class="flex flex-row items-center justify-center my-5">
            <div class="border border-orange-400 sm:w-72 w-28 mr-1"></div>
            <div class="border-2 border-orange-400 sm:w-4 sm:h-4 w-3 h-3 rounded-full bg-orange-400"></div>
            <div class="border border-orange-400 sm:w-72 w-28 ml-1"></div>           
        </div>
        
        <section class="bg-orange-50 border border-orange-400 pl-5 rounded-xl p-5">
            <p class="mb-3">El president pren la paraula, i presenta els següents punts:</p>
            <ul class="ml-5 list-disc">
                <li>Resum de la trobada el 16 de maig, per part de la Junta Directiva, com Horitzó 2027.</li>
                <li>Entre altres punts, és var proposar que de cada centre hi hagi una persona vinculada en cada una de les àrees de caràcter operatiu: Consultoria, Formació, Social, etc.</li>
                <li>És va parlar de la realitat, de les activitats sense remuneració, i la necessitat d'avaluar hores, cost activitats, etc.</li>
            </ul>
        </section>
        
        <div class="flex flex-row items-center justify-center my-5">
            <div class="border border-orange-400 sm:w-72 w-28 mr-1"></div>
            <div class="border-2 border-orange-400 sm:w-4 sm:h-4 w-3 h-3 rounded-full bg-orange-400"></div>
            <div class="border border-orange-400 sm:w-72 w-28 ml-1"></div>           
        </div>
        
        <section class="bg-orange-50 border border-orange-400 pl-5 rounded-xl p-5">
            <article class="mb-5">
                <p><span class="font-bold text-blue-600 text-lg">Francesc Turró</span>, presenta nous projectes:</p>
                <ul class="ml-5 list-disc">
                    <li>
                        <p><span class="font-bold">Formació</span> presenta, els diversos programes tancats, amb diverses entitats:</p>
                        <p class="ml-5">- Bonsoleil<br>- IQS<br>- Nus Agency<br>- Sant Feliu de Llobregat (exExplorer)<br>- Cordi Baix (Speed Dating).</p>
    
                    </li>
                </ul>
                <ul class="ml-5 list-disc">
                    <li>
                        <p><span class="font-bold">Universitats</span> presenta nous projectes:</p>
                        <p class="ml-5">- Planeta (pràcticums)<br>- La Salle Bonanova (pràcticums + acció social alumnes).</p>
                    </li>
                </ul>
            </article>
            <article class="mb-5">
                <p><span class="font-bold text-blue-600 text-lg">Laura Rosillo</span>, presenta la incorporació de Hilda López i de Jesús Blanco.</p>
                <ul class="ml-5 list-disc">
                    <li>La comissió prepararà un “focus group”, per veure les necessitats de programes interns i dels externs.</li>
                    <li>Com a Talent Sènior, cal preparar una presentació.</li>
                </ul>
            </article>
            <article class="mb-5">
                <p><span class="font-bold text-blue-600 text-lg">Jordi Moreta</span>, des d'Acció Social: No té cap novetat per a l'Assemblea.
            </article>
            <article class="mb-5">
                <p><span class="font-bold text-blue-600 text-lg">Rafel Santasugsana</span></p>
                <ul class="ml-5 list-disc mb-2">
                    <li>Explica la dificultat d'assignar els nous expedients que entren. Aquesta és una realitat.</li>
                    <li>Dificultat de tancar un expedient, conseqüència de formalitzar l'enquesta.</li>
                    <li>Modificar el protocol, de l'enquesta.</li>
                </ul>
                <p class="mb-2">Novament, surt la dificultat per part dels Sèniors, per complimentar els expedients al Prisma.</p>
                <p>Es posa sobre la taula les mancances de formació en eines de consultoria.</p>
            </article>
        </section>
        
        <div class="flex flex-row items-center justify-center my-5">
            <div class="border border-orange-400 sm:w-72 w-28 mr-1"></div>
            <div class="border-2 border-orange-400 sm:w-4 sm:h-4 w-3 h-3 rounded-full bg-orange-400"></div>
            <div class="border border-orange-400 sm:w-72 w-28 ml-1"></div>           
        </div>
        
        <section class="bg-orange-50 border border-orange-400 p-2 rounded-xl p-5">
            <p class="mb-2">Abans de tancar la reunió, i a modo de resum, d'aquesta segona part, podem remarcar els següents aspectes, que caldrà aprofundir:</p>
            <ul class="list-disc ml-5">
                <li>La Falta de Referents, actitud de treball en equip, cultura de la organització, i procediments bàsics de treball.</li>
                <li>Importància de potenciar la figura del cap de Centre com a Referent.</li>
                <li>Potenciar encara més el procés d’Onboarding i que tinguin una reunió amb el president.</li>
                <li>Assegurar com part de la nostra formació/cultura interna que en el primer expedient, s'acompanyi als nous Sèniors. </li>
            </ul>
        </section>
         
        <div class="flex flex-col flex-wrap my-8 text-sm md:text-base">
            <div>I a les 13:10, es dona per acabada la reunió, amb la totalitat dels temes tractes, i amb la corresponent proposta de actuació</div>
            <div class="flex flex-row flex-wrap content-between gap-x-72 gap-y-3 mt-10">
                <div><span class="text-gray-400 text-sm">El Secretari,</span><br>Josep Cortadellas Amenós</div>
                <div><span class="text-gray-400 text-sm">Vist i plau del President,</span><br>Vicenç Fernández Saguer</div>
            </div>
        </div>   
    </div>

</body>
</html>