<!DOCTYPE html>
<html lang="en">
<head>
    <meta charset="UTF-8">
    <meta name="viewport" content="width=device-width, initial-scale=1.0">
    <link rel="icon" type="image/png" sizes="32x32" href="https://asencat.github.io/ascweb/images/asen.png" />
    <title>Acta-JD-202405</title>
    <link rel="stylesheet" href="https://cdn.jsdelivr.net/npm/bootstrap-icons@1.11.3/font/bootstrap-icons.min.css">
    <link href="https://fonts.googleapis.com/css2?family=Lato:wght@100;300;400;700;900&family=Montserrat:wght@100;200;300;400;500;600;700;800;900&family=Open+Sans:wght@300;400;500;600;700;800&family=Poppins:wght@100;200;300;400;500;600;700;800;900&family=Roboto:wght@100;300;400;500;700;900&family=Varela+Round&display=swap" rel="stylesheet">

    <link href="https://cdnjs.cloudflare.com/ajax/libs/flowbite/2.2.0/flowbite.min.css" rel="stylesheet" />
    <script src="https://cdn.tailwindcss.com?plugins=forms,typography,aspect-ratio,line-clamp"></script>
</head>
<body style="font-family: Roboto" class="text-base">

    <div class="container mx-auto px-3">
        <header class="h-24 w-full bg-blue-400 mb-10 flex flex-col items-center justify-center rounded-b-2xl">
            <img src="https://asencat.github.io/ascweb/actes/imatges/asencatT.png" class="w-32 mt-2 border border-white px-3 py-1 rounded-full bg-white ">
            <h1 class="text-2xl font-semibold w-full text-center py-2 text-white" style="font-family: 'Varela Round'">REUNIO JUNTA DIRECTIVA</h1>
        </header>
        <section  class="bg-blue-50 border border-blue-400 p-2 rounded-xl">
            <p>En Junta Directiva del dia 09 de maig de 2024, vàlidament constituida, i amb l’assistència,</p>  
            <div class="flex flex-col my-3 text-sm md:text-base border rounded-lg border-gray-300 p-1">
                <div class="flex flex-row flex-wrap">
                    <div class="italic font-semibold text-gray-600 sm:w-48 w-full">President:</div>
                    <div class="pl-3">Vicenç Fernández Saguer</div>
                </div>
                <div class="flex flex-row flex-wrap ">
                    <div class="italic font-semibold text-gray-600 sm:w-48 w-full">Secretari:</div>
                    <div class="pl-3">Josep Cortadellas Amenós</div>
                </div>
            </div> 
            <div class="flex flex-col my-3 text-sm md:text-base border rounded-lg border-gray-300 p-1">
                <div class="flex flex-row flex-wrap">
                    <div class="italic font-semibold text-gray-600 sm:w-48 w-full">Vicepresidenta</div>
                    <div class="pl-3">Ana Maria Rovira Usano</div>
                </div> 
                <div class="flex flex-row flex-wrap">
                    <div class="italic font-semibold text-gray-600 sm:w-48 w-full">Vicepresidenta</div>
                    <div class="pl-3">Laura Rosillo Cascante</div>
                </div> 
                <div class="flex flex-row flex-wrap">
                    <div class="italic font-semibold text-gray-600 sm:w-48 w-full">Tresorer</div>
                    <div class="pl-3">Santiago Arañó Güell</div>
                </div> 
                <div class="flex flex-row flex-wrap">
                    <div class="italic font-semibold text-gray-600 sm:w-48 w-full">Vocal</div>
                    <div class="pl-3">Jordi Senespleda Raventós (excusa presència)</div>
                </div> 
                <div class="flex flex-row flex-wrap">
                    <div class="italic font-semibold text-gray-600 sm:w-48 w-full">Vocal</div>
                    <div class="pl-3">Rafael Santasusagna Ferret</div>
                </div> 
            </div>
            <div class="flex flex-col my-3 text-sm md:text-base border rounded-lg border-gray-300 p-1">
                <div class="flex flex-row flex-wrap">
                    <div class="italic font-semibold text-gray-600 sm:w-48 w-full">Convidats:</div>
                    <div class="pl-3 text-left">Ramon Picarín</div>
                </div> 
            </div>
            <div class="flex flex-col my-3 text-sm md:text-base border rounded-lg border-gray-300 p-1">
                <div class="flex flex-row flex-wrap">
                    <div class="italic font-semibold text-gray-600 sm:w-48 w-full">Lloc/Sistema:</div>
                    <div class="pl-3">Edifici Cambra - Planta 5 - Sala 1</div>
                </div> 
                <div class="flex flex-row flex-wrap">
                    <div  class="italic font-semibold text-gray-600 sm:w-48 w-full">Data i Hora:</div>
                    <div class="pl-3">Dijous 09 de maig del 2024 a les 16:00 hores</div>
                </div>
            </div> 
        </section>

        <div class="flex flex-row items-center justify-center my-5">
            <div class="border border-blue-400 sm:w-72 w-28 mr-1"></div>
            <div class="border-2 border-blue-400 sm:w-4 sm:h-4 w-3 h-3 rounded-full bg-blue-400"></div>
            <div class="border border-blue-400 sm:w-72 w-28 ml-1"></div>           
        </div>

        <section class="bg-blue-50 border border-blue-400 p-2 rounded-xl">
            <p class="mb-2"><span class="font-semibold">Com a punt previ</span>, s'aprova per unanimitat l'acta d'aquesta Junta Directiva, que va tenir lloc el passat 18 d’abril del 2024.</p>
            <p>Es presenta l'ordre del dia de la pròxima assemblea extraordinària (aprovació dels estatuts) i ordinària, del pròxim 18 de juny del 2024.</p>
            <p class="mb-2"><span class="font-bold">Laura Rosillo</span>, ens presenta el pressupost total de l´’assemblea; serà d’aprox. 7.000,00 €</p>
            <p class="mb-2">En <span class="font-bold">Santiago Aranyó</span>, far una reflexió, envers el pressupost que fins a la data (aprox. 6.000,00 €), perquè en un futur, tenir-lo informat, i actualitzat.</p>
            <p class="mb-2"><span class="font-bold">Ana Maria Rovira</span>, planteja, la recerca de patrocinis, per rebaixar el pressupost. Es planteja començar la feina de cerca un patrocini per als premis de l’emprenedoria.</p>
            <p class="mb-2"></p>
        </section>

        <div class="flex flex-row items-center justify-center my-5">
            <div class="border border-blue-400 sm:w-72 w-28 mr-1"></div>
            <div class="border-2 border-blue-400 sm:w-4 sm:h-4 w-3 h-3 rounded-full bg-blue-400"></div>
            <div class="border border-blue-400 sm:w-72 w-28 ml-1"></div>           
        </div>

        <section class="bg-blue-50 border border-blue-400 p-2 rounded-xl">
            <h2 class="text-xl font-semibold">Punts tractats</h2>
            <ul class="list-[decimal] ml-7 mb-2">
                <li class="mb-2">
                    El preisdent presenta l’ordre del dia: Modificació de l’acord de compromís de confidencialitat, que cada assessorat accepta en començar qualsevol encarrec de consultoria o mentoria. 
                </li>
                <li class="mb-2">
                    <span class="font-semibold">Rafel Santasugsana</span><br>
                    fa la presentació de les últimes esmenes.<br>
                    <span class="font-semibold">Queda aprovat per unanimitat de la Junta directiva.</span>
                </li>
                <li class="mb-2">
                    <span class="font-semibold">Estat de la modificació dels estatuts</span> i la seva provació, si s’escau. Fa la presentació en Ramón Picarín, del comentaris rebuts, esmenes treballades, i es pot dir, que no s’ha rebut cap proposta de molta transcendència amb relació al text proposat.<br>
                    El següent pas que planteja la Junta és:<br>
                    Respondre als 10 sèniors que han fet esmenes o bé han agraït la feina. Posteriorment, distribuir al 100% dels socis el text definitiu que es passarà a votació en la pròxima assemblea.<br>
                    <span class="font-semibold">Queda aprovat per unanimitat de la Junta directiva.</span>
                </li>
                <li class="mb-2">
                    <span class="font-semibold">Aprovació i estat de la modificació de la NOF01</span> Fa la presentació en <span class="font-semibold">Ramón Picarín</span>, dels comentaris rebuts i esmenes treballades en relació amb la NOF01. Es pot dir que no s’ha rebut cap proposta de molta transcendència amb relació al text proposat.<br>
                    El següent pas que planteja la Junta és:<br>
                    <ul class="list-disc ml-7 mb-2">
                        <li>Respondre a tots els sèniors que hagin presentat esmenes i comentaris presentats a la NOF01.</li>
                        <li>D'acord amb els estatuts, no cal que l'assemblea aprovi les NOF en general. Com a excepció, la NOF que modifiqués la norma d’eleccions, si un dia es promogués.</li>
                    </ul>
                    <span class="font-semibold">La aprovació de la NOF01, es portarà a terme, en la reunió posterior a l’assemblea, bon punt tinguem els estatuts aprovats.</span>
                </li>
            </ul>
        </section>

        <div class="flex flex-row items-center justify-center my-5">
            <div class="border border-blue-400 sm:w-72 w-28 mr-1"></div>
            <div class="border-2 border-blue-400 sm:w-4 sm:h-4 w-3 h-3 rounded-full bg-blue-400"></div>
            <div class="border border-blue-400 sm:w-72 w-28 ml-1"></div>           
        </div>

        <section class="bg-blue-50 border border-blue-400 p-2 rounded-xl">
            <p class="font-semibold">Jornada de treball J.D.</p>
            <p class="font-semibold">Llistat prioritzar:</p>
            <ul class="list-disc ml-7 mb-2">
                <li class="mb-2">
                    La Laura presenta el programa de la jornada.
                </li>
                <li class="mb-2">
                    Vicenç: fa arribar a tots el seu pptx, amb els primers punts.
                </li>
                <li class="mb-2">
                    Santi:  proposa estudiar plans de contingència (cambra, esade, etc); 
                </li>
                <li class="mb-2">
                    Jordi: Compromís de les persones en assumir les seves responsabilitats. Pla d’implicació de les persones.
                </li>
                <li>
                    Laura: Canvi de model a equips de treball. Ampliar la proposta de serveis.
                </li>
                <li>
                    Josep:  Homologació de consultors; procés de qualitat; Esperança de vida des sèniors actius.
                </li>
            </ul>
            <p class="font-semibold">Pla  d'acció.</p>
        </section>
 
        <div class="flex flex-col flex-wrap my-8">
            <div>I a les 17:49, es dona per tancada la reunió de la Junta Directiva, amb tots els punt del ordre del dia tractats, i aprovats, aquells que calis fer-ho.</div>
            <div class="flex flex-row flex-wrap content-between gap-x-72 gap-y-3 mt-10">
                <div><span class="text-gray-400">El Secretari,</span><br>Josep Cortadellas Amenós</div>
                <div><span class="text-gray-400">Vist i plau del President,</span><br>Vicenç Fernández Saguer</div>
            </div>
        </div>   
    </div>

</body>
</html>