<!DOCTYPE html>
<html lang="en">
<head>
    <meta charset="UTF-8">
    <meta name="viewport" content="width=device-width, initial-scale=1.0">
    <link rel="icon" type="image/png" sizes="32x32" href="https://asencat.github.io/ascweb/images/asen.png" />
    <title>Acta-JD-20240111</title>
    <link rel="stylesheet" href="https://cdn.jsdelivr.net/npm/bootstrap-icons@1.11.3/font/bootstrap-icons.min.css">
    <link href="https://fonts.googleapis.com/css2?family=Lato:wght@100;300;400;700;900&family=Montserrat:wght@100;200;300;400;500;600;700;800;900&family=Open+Sans:wght@300;400;500;600;700;800&family=Poppins:wght@100;200;300;400;500;600;700;800;900&family=Roboto:wght@100;300;400;500;700;900&family=Varela+Round&display=swap" rel="stylesheet">

    <link href="https://cdnjs.cloudflare.com/ajax/libs/flowbite/2.2.0/flowbite.min.css" rel="stylesheet" />
    <script src="https://cdn.tailwindcss.com?plugins=forms,typography,aspect-ratio,line-clamp"></script>
</head>
<body style="font-family: Roboto" class="text-base">

    <div class="container mx-auto px-3">
        <header class="h-24 w-full bg-blue-400 mb-10 flex items-center justify-center rounded-b-2xl">
            <h1 class="text-3xl font-semibold w-full text-center py-5 text-white" style="font-family: 'Varela Round'">REUNIO JUNTA DIRECTIVA</h1>
        </header>
        <section  class="bg-blue-50 border border-blue-400 p-2 rounded-xl">
            <p>En Junta Directiva del dia 11 de Gener de 2024, vàlidament constituida, i amb l’assistència,</p>  
            <div class="flex flex-col my-3 text-sm md:text-base border rounded-lg border-gray-300 p-1">
                <div class="flex flex-row flex-wrap">
                    <div class="italic font-semibold text-gray-600 sm:w-48 w-full">President:</div>
                    <div class="pl-3">Vicenç Fernández Saguer</div>
                </div>
                <div class="flex flex-row flex-wrap ">
                    <div class="italic font-semibold text-gray-600 sm:w-48 w-full">Secretari:</div>
                    <div class="pl-3">Josep Cortadellas Amenós</div>
                </div>
            </div> 
            <div class="flex flex-col my-3 text-sm md:text-base border rounded-lg border-gray-300 p-1">
                <div class="flex flex-row flex-wrap">
                    <div class="italic font-semibold text-gray-600 sm:w-48 w-full">Membres</div>
                    <div class="pl-3">Ana Maria Rovira Usano (Teams)</div>
                </div> 
                <div class="flex flex-row flex-wrap">
                    <div class="italic font-semibold text-gray-600 sm:w-48 w-full">&nbsp;</div>
                    <div class="pl-3">Laura Rosillo Cascante</div>
                </div> 
                <div class="flex flex-row flex-wrap">
                    <div class="italic font-semibold text-gray-600 sm:w-48 w-full">&nbsp;</div>
                    <div class="pl-3">Santiago Arañó Güell (Teams)</div>
                </div> 
                <div class="flex flex-row flex-wrap">
                    <div class="italic font-semibold text-gray-600 sm:w-48 w-full">&nbsp;</div>
                    <div class="pl-3">Jordi Senespleda Raventós (Teams)</div>
                </div> 
                <div class="flex flex-row flex-wrap">
                    <div class="italic font-semibold text-gray-600 sm:w-48 w-full">&nbsp;</div>
                    <div class="pl-3">Rafael Santasusagna Ferret (Teams)</div>
                </div> 
            </div>
            <div class="flex flex-col my-3 text-sm md:text-base border rounded-lg border-gray-300 p-1">
                <div class="flex flex-row flex-wrap">
                    <div class="italic font-semibold text-gray-600 sm:w-48 w-full">Convidats:</div>
                    <div class="pl-3 text-left">Ramon Picarín</div>
                </div> 
            </div>
            <div class="flex flex-col my-3 text-sm md:text-base border rounded-lg border-gray-300 p-1">
                <div class="flex flex-row flex-wrap">
                    <div class="italic font-semibold text-gray-600 sm:w-48 w-full">Lloc/Sistema:</div>
                    <div class="pl-3">Edifici Cambra - Sala 4 de la planta 6</div>
                </div> 
                <div class="flex flex-row flex-wrap">
                    <div  class="italic font-semibold text-gray-600 sm:w-48 w-full">Data i Hora:</div>
                    <div class="pl-3">Dijous 11 de Gener del 2024 a les 16:00 hores</div>
                </div>
            </div> 
        </section>

        <div class="flex flex-row items-center justify-center my-5">
            <div class="border border-blue-400 sm:w-72 w-28 mr-1"></div>
            <div class="border-2 border-blue-400 sm:w-4 sm:h-4 w-3 h-3 rounded-full bg-blue-400"></div>
            <div class="border border-blue-400 sm:w-72 w-28 ml-1"></div>           
        </div>

        <section class="bg-blue-50 border border-blue-400 p-2 rounded-xl">
            <h2 class="text-xl font-semibold">Previ del president</h2>
            <p class="my-2">Comença la reunió amb la intervenció del president, per comunicar alguns punts breus, però d’interès:</p>
            <ul class="list-decimal ml-4 mb-2">
                <li class="mb-2">
                    <span class="font-semibold">Quotes socis</span>: Les quotes es cobraran el dia 25/1/224  Cal presentar la relació model 182 a l'AEAT per poder emetre el Certificat de cada soci a afectes de IPRF (Som entitat d'Utilitat publica).<br>
                    Aquest punt ja ha estat explicat, al CD, i al CCC.<br>
                    En el dia d'avui <span class="font-semibold">la Junta directiva aprovà per unanimitat aquest punt</span>.
                </li>
                <li class="mb-2"> 
                    <span class="font-semibold">Modificació de la vista del PRISMA</span>: En el quadrant superior dret, s’ha organitzat els diversos documents, per blocs temàtics.
                </li>
                <li class="mb-2">
                    <span class="font-semibold">Carpetes de les actes</span>: JD, CD, CCC.: S’ha obert una Carpeta per a cada Comitè, per el 2024. Un cop confeccionada l'acta es penjarà a Teams, en caràcter de provisional, per tal de que els membres de l’equip hi puguin fer les esmenes pertinents directament. Passats 3 ó 4 dies, es pesaran a definitives i es penjaran a la Intranet.    
                </li>
                <li class="mb-2">
                    <span class="font-semibold">Reglament de la Llei 2005 sobre Associacionisme i Voluntariat</span>, El Departament d’Afers Socials de la Generalitat ens ha fet arribar, en període d’audiència prèvia l’esborrany. ASENCAT hi ha presentat suggeriments.
                </li>
                <li class="mb-2">
                    Vàrem  estar en contacte amb la <span class="font-semibold">Federació Catalana de Voluntaris</span>, per celebrar una reunió prevista pel primer trimestre i presentar-los el programa de formació per a Entitats No Lucratives (ENL). Exportable a ASCASUD i AGOE. El dia 3O de gener es reuniran els sèniors promotors per perfilar-ne els continguts.  Caldrà fer un esforç per arrencar.
                </li>
                <li class="mb-2">
                    <span class="font-semibold">Certificat de penals</span>: Algun centre de UNIVERSITATS i ENSENYAMENT, ha començat a demanar que aportem el Certificat de penals dels Sèniors que estaran en les sessions de formació i en contacte amb l’alumnat:
                    <ul class="list-none ml-7">
                        <li>
                            Potser caldrà que sigui des d’Administració i de forma centralitzada la seva tramitació.
                        </li>
                        <li>
                            Alternativament ho pot demanar per Web cadascun dels sènior.
                        </li>
                    </ul>
                   
                </li>
                <li>
                    En compliment del que disposa els estatuts, en dia d'avui queda aprovada l´’acta de la passada reunió de la Junta Directiva, que va tenir lloc, el dia 14 -12-2023.
                </li>
            </ul>
        </section>

        <div class="flex flex-row items-center justify-center my-5">
            <div class="border border-blue-400 sm:w-72 w-28 mr-1"></div>
            <div class="border-2 border-blue-400 sm:w-4 sm:h-4 w-3 h-3 rounded-full bg-blue-400"></div>
            <div class="border border-blue-400 sm:w-72 w-28 ml-1"></div>           
        </div>

        <section class="bg-blue-50 border border-blue-400 p-2 rounded-xl">
            <h2 class="text-xl font-semibold">Presentació NOF Ramon Picarín</h2>
            <p class="my-2">En Ramon, va fer la presentació del procediment per poder iniciar el procés d’elaboració de las Normativa d’Organització i Funcionament, en endavant NOF.</p>
            <p class="mb-2">En el ben entès que la primera NOF, cal que sigui la que permet, establir el procediment per desenvolupament de la resta.</p>
            <p class="mb-2">Adjunt en aquesta acta, es pot trobar el pptx, que ens va presentar en Ramón.</p>
            <p class="mb-2">Entre el punts a ressaltar de tot el procés va fer menció a:</p>
            <ul class="list-[lower-alpha] ml-7 mb-2">
                <li class="mb-2">
                    Per la seva aprovació, caldrà establir com es presenta a votació: per parts i capítols, etc.
                </li>
                <li class="mb-2">
                    Per això caldrà un procés de formació, a les persones que intervinguin en la comissió ad hoc, que caldrà constituir per el seu desenvolupament.
                </li>
                <li class="mb-2">
                    A partir d’aquí, ara cal definir els Propers passos.
                </li>
                <li class="mb-2">
                    Com es vol fer la consulta dels nous estatuts:  a) Comissió, b) Junta, i c) Assemblea?
                </li>
                <li class="mb-2">
                    Identificar les NOF necessàries/prioritzar
                </li>
            </ul>
            <p class="mb-2">Acabada la presentació, i en el torn de paraula als membre de la junta, el principals aspecte comentats son:</p>
            <ul class="list-none ml-7 mb-2">
                <li class="mb-2">
                    <span class="font-semibold">S. Arañó</span>: Regular l’essencial (aspectes fonamentals), és a dir, les polítiques i directrius de l’Associació.<br>
                    Com es farà el canvi?
                </li>
                <li class="mb-2">
                    <span class="font-semibold">J. Senespleda</span>: Entén la importància d’aconseguir fer-ho: Curt, precís, i concís. Molt bé.
                </li>
                <li class="mb-2">
                    <span class="font-semibold">R. Santasusagna</span>: Caldrà fer un exercici d'anar reduint el text.
                </li>
                <li class="mb-2">
                    <span class="font-semibold">A. M. Rovira</span>: El seu parer, creu que pot ser molt adient l’esquema presentat.
                </li>
                <li class="mb-2">
                    <span class="font-semibold">L. Rosillo</span>: Amb l’horitzó temporal Assemblea, a Juny, què es podrà presentar de tot aquest projecte.
                </li>
                <li class="mb-2">
                    <span class="font-semibold">R. Picarín</span>: La resposta al parer d’en R. Picarín és: Estatuts +  Esquema de NOF, presentar-ho a la Assemblea JUNY.
                </li>
            </ul>
        </section>

        <div class="flex flex-row items-center justify-center my-5">
            <div class="border border-blue-400 sm:w-72 w-28 mr-1"></div>
            <div class="border-2 border-blue-400 sm:w-4 sm:h-4 w-3 h-3 rounded-full bg-blue-400"></div>
            <div class="border border-blue-400 sm:w-72 w-28 ml-1"></div>           
        </div>

        <section class="bg-blue-50 border border-blue-400 border border-blue-400 p-2 rounded-xl">
            <h2 class="text-xl font-semibold">El president, la correcta aplicació del IVA</h2>
            <p class="my-2">Presenta l'estudi que s’ha dut a terme, per tal de assegurar la correcta aplicació del IVA, en els clients de formació. </p>
            <p class="font-semibold mb-2">Quin és l'IVA, en la formació? = 0 % IVA</p>
            <p class="mb-2">D'acord a una sentencia del TJUE, en quan a l’exempció en cadena, i posteriorment traspassat al reglament de l’estat espanyol, per el què far al principi del IVA, exempts.</p>
            <p class="font-semibold">Amb aquesta exposició i front a una possible contingència de la AEAT, queda resolt aquest punt, i la Junta Directiva aprova por unanimitat, la proposta d'aplicació del IVA = 0%</p>     
        </section>

        <div class="flex flex-row items-center justify-center my-5">
            <div class="border border-blue-400 sm:w-72 w-28 mr-1"></div>
            <div class="border-2 border-blue-400 sm:w-4 sm:h-4 w-3 h-3 rounded-full bg-blue-400"></div>
            <div class="border border-blue-400 sm:w-72 w-28 ml-1"></div>           
        </div>

        <section class="bg-blue-50 border border-blue-400 p-2 rounded-xl">
            <h2 class="text-xl font-semibold">Laura Rosillo: Pla formació interna 1er quadrimestre</h2>
            <p class="my-2">Els principals trets són:</p>
            <p class="mb-2">1er quadrimestre: s’han seleccionat 5 temes. RESKILLING; Tallers pràctics.</p>
            <ul class="list-disc ml-7 mb-2">
                <li class="mb-2">
                    La convocatòria, es farà a partir dels Centres, i responsable de Centre. 
                </li>
                <li class="mb-2">
                    A final de mes de Gener, tindrem el llistat de convocatòries. 
                </li>
                <li class="mb-2">
                    AI, Es veu cada dia mes clar que ens caldrà incloure en la pràctica de la Consultoria, aspectes de la AI.
                </li>
                <li class="mb-2">
                    Teams, cada centre haurà de tenir un sènior i que faci la formació a nivell de Centre. (animar/enllaç de Teams al centre).
                </li>
                <li class="mb-2">
                    READY, es farà per mòduls, i cada soci es podrà  apuntar als mòduls que més interès li despertin. (mixta presencial/física).
                </li>
                <li class="mb-2">
                    Formador de formadors: conèixer les noves metodologies d’ensenyament. Es posarà en marxa el mes de Marc.
                </li>
            </ul>
            <p>Els comentaris de la presentació per part del Centres: molt positiva. </p>
        </section>

        <div class="flex flex-row items-center justify-center my-5">
            <div class="border border-blue-400 sm:w-72 w-28 mr-1"></div>
            <div class="border-2 border-blue-400 sm:w-4 sm:h-4 w-3 h-3 rounded-full bg-blue-400"></div>
            <div class="border border-blue-400 sm:w-72 w-28 ml-1"></div>           
        </div>

        <section class="bg-blue-50 border border-blue-400 p-2 rounded-xl">
            <h2 class="text-xl font-semibold">Mapa de Talent</h2>
            <p class="my-2">L. Rosillo: Es penjarà a Teams, a dia d'avui tenim 75 respostes.</p>
            <ul class="list-disc ml-7 mb-2">
                <li class="mb-2">
                    Es tancarà a 30 de Gener, per deixar-ho com a eina de treball. 
                </li>
                <li class="mb-2">
                    Falten unes 20 persones, per contestar. 
                </li>
            </ul>
            <p class="mb-2">S’enviarà el mapa de talent a cada responsable de Centre per a la seva millor gestió a nivell de Centre. En especial els aprox. 20 socis que falten per completar el seu perfil.</p>
            <p class="mb-2">També es farà a cada Cap d´'Àrea.</p>
            <p>Quan es tanqui, el mapa de talent-24, es pujarà a PRISMA.</p>
        </section>

        <div class="flex flex-row items-center justify-center my-5">
            <div class="border border-blue-400 sm:w-72 w-28 mr-1"></div>
            <div class="border-2 border-blue-400 sm:w-4 sm:h-4 w-3 h-3 rounded-full bg-blue-400"></div>
            <div class="border border-blue-400 sm:w-72 w-28 ml-1"></div>           
        </div>

        <section class="bg-blue-50 border border-blue-400 p-2 rounded-xl">
            <h2 class="text-xl font-semibold">Mobilitat</h2>
            <p class="my-2">Per part d'en Rafel Santasugsana, presenta el criteri en alguns projectes de la Cambra: Mobilitat sostenible: facturant per mentories:</p>
            <p class="mb-1.5 text-center">5 hores * 30,0 € = 150,0 €/peça</p>    
        </section>
  
        <div class="flex flex-col flex-wrap my-8">
            <div>I a les 18,10, es dona per tancada la reunió de la Junta Directiva, amb tots els punt del ordre del dia tractats, i aprovats, aquells que calis fer-ho.</div>
            <div class="flex flex-row flex-wrap content-between gap-x-72 gap-y-3 mt-10">
                <div><span class="text-gray-400">El Secretari,</span><br>Josep Cortadellas Amenós</div>
                <div><span class="text-gray-400">Vist i plau del President,</span><br>Vicenç Fernández Saguer</div>
            </div>
        </div>   
    </div>

</body>
</html>