<!DOCTYPE html>
<html lang="en">
<head>
    <meta charset="UTF-8">
    <meta name="viewport" content="width=device-width, initial-scale=1.0">
    <link rel="icon" type="image/png" sizes="32x32" href="https://asencat.github.io/ascweb/images/asen.png" />
    <title>Acta-JD-202409</title>
    <link rel="stylesheet" href="https://cdn.jsdelivr.net/npm/bootstrap-icons@1.11.3/font/bootstrap-icons.min.css">
    <link href="https://fonts.googleapis.com/css2?family=Lato:wght@100;300;400;700;900&family=Montserrat:wght@100;200;300;400;500;600;700;800;900&family=Open+Sans:wght@300;400;500;600;700;800&family=Poppins:wght@100;200;300;400;500;600;700;800;900&family=Roboto:wght@100;300;400;500;700;900&family=Varela+Round&display=swap" rel="stylesheet">

    <link href="https://cdnjs.cloudflare.com/ajax/libs/flowbite/2.2.0/flowbite.min.css" rel="stylesheet" />
    <script src="https://cdn.tailwindcss.com?plugins=forms,typography,aspect-ratio,line-clamp"></script>
</head>
<body style="font-family: Roboto" class="text-base">

    <div class="container mx-auto px-3">
        <header class="h-24 w-full bg-blue-400 mb-10 flex flex-col items-center justify-center rounded-b-2xl">
            <img src="https://asencat.github.io/ascweb/actes/imatges/asencatT.png" class="w-32 mt-2 border border-white px-3 py-1 rounded-full bg-white ">
            <h1 class="text-2xl font-semibold w-full text-center py-2 text-white" style="font-family: 'Varela Round'">REUNIO JUNTA DIRECTIVA</h1>
        </header>
        <section  class="bg-blue-50 border border-blue-400 p-2 rounded-xl">
            <p>En Junta Directiva del dia 12 de Setembre de 2024, vàlidament constituida, i amb l’assistència,</p>  
            <div class="flex flex-col my-3 text-sm md:text-base border rounded-lg border-gray-300 p-1">
                <div class="flex flex-row flex-wrap">
                    <div class="italic font-semibold text-gray-600 sm:w-48 w-full">President:</div>
                    <div class="pl-3">Vicenç Fernández Saguer</div>
                </div>
                <div class="flex flex-row flex-wrap ">
                    <div class="italic font-semibold text-gray-600 sm:w-48 w-full">Secretari:</div>
                    <div class="pl-3">Josep Cortadellas Amenós</div>
                </div>
            </div> 
            <div class="flex flex-col my-3 text-sm md:text-base border rounded-lg border-gray-300 p-1">
                <div class="flex flex-row flex-wrap">
                    <div class="italic font-semibold text-gray-600 sm:w-48 w-full">Vicepresident</div>
                    <div class="pl-3">Ramón Picarin</div>
                </div> 
                <div class="flex flex-row flex-wrap">
                    <div class="italic font-semibold text-gray-600 sm:w-48 w-full">Vicepresidenta</div>
                    <div class="pl-3">Laura Rosillo Cascante</div>
                </div> 
                <div class="flex flex-row flex-wrap">
                    <div class="italic font-semibold text-gray-600 sm:w-48 w-full">Tresorer</div>
                    <div class="pl-3">Santiago Arañó Güell (per Teams)</div>
                </div> 
                <div class="flex flex-row flex-wrap">
                    <div class="italic font-semibold text-gray-600 sm:w-48 w-full">Vocal</div>
                    <div class="pl-3">Jordi Senespleda Raventós</div>
                </div> 
                <div class="flex flex-row flex-wrap">
                    <div class="italic font-semibold text-gray-600 sm:w-48 w-full">Vocal</div>
                    <div class="pl-3">Rafael Santasusagna Ferret</div>
                </div> 
            </div>
            <!-- div class="flex flex-col my-3 text-sm md:text-base border rounded-lg border-gray-300 p-1">
                <div class="flex flex-row flex-wrap">
                    <div class="italic font-semibold text-gray-600 sm:w-48 w-full">Convidats:</div>
                    <div class="pl-3 text-left">Ramon Picarín</div>
                </div> 
            </div -->
            <div class="flex flex-col my-3 text-sm md:text-base border rounded-lg border-gray-300 p-1">
                <div class="flex flex-row flex-wrap">
                    <div class="italic font-semibold text-gray-600 sm:w-48 w-full">Lloc/Sistema:</div>
                    <div class="pl-3">Edifici Cambra - Planta 5 - Sala 1</div>
                </div> 
                <div class="flex flex-row flex-wrap">
                    <div  class="italic font-semibold text-gray-600 sm:w-48 w-full">Data i Hora:</div>
                    <div class="pl-3">Dijous 12 de Setembre de 2024 a les 16:00 hores</div>
                </div>
            </div> 
        </section>

        <div class="flex flex-row items-center justify-center my-5">
            <div class="border border-blue-400 sm:w-72 w-28 mr-1"></div>
            <div class="border-2 border-blue-400 sm:w-4 sm:h-4 w-3 h-3 rounded-full bg-blue-400"></div>
            <div class="border border-blue-400 sm:w-72 w-28 ml-1"></div>           
        </div>

        <section class="bg-blue-50 border border-blue-400 p-2 rounded-xl">
            <p class="mb-2">Com a punt previ, s'aprova per unanimitat l'acta d'aquesta Junta Directiva, que va tenir lloc el passat 11 de Juliol de 2024, validament constituïda.</p>
        </section>

        <div class="flex flex-row items-center justify-center my-5">
            <div class="border border-blue-400 sm:w-72 w-28 mr-1"></div>
            <div class="border-2 border-blue-400 sm:w-4 sm:h-4 w-3 h-3 rounded-full bg-blue-400"></div>
            <div class="border border-blue-400 sm:w-72 w-28 ml-1"></div>           
        </div>

        <section class="bg-blue-50 border border-blue-400 p-2 rounded-xl">
            <h2 class="text-xl font-semibold mb-2">Ordre de dia previst i acords de cadascun d'ells</h2>
            <article class="mb-2">
                <ul class="list-decimal ml-7 mb-2">
                    <li class="mb-2">
                        <span class="font-semibold text-gray-600">Benvinguda al Ramon Picarín com a membre i vicepresident.</span>
                        <ul class="list-disc ml-7">
                            <li>
                                Es dona la benvinguda a Ramon Picarin, com a nou membre de la junta, i en el càrrec de vicerecident.
                            </li>
                        </ul>
                    </li>
                    <li class="mb-2">
                        <span class="font-semibold text-gray-600">Distribució de rols a la JD.</span>
                        <ul class="list-disc ml-7">
                            <li>
                                Es veu la necessitat de què la JD, estigui més a prop dels centres
                            </li>
                            <li>
                                El president pren la paraula i iniciativa de què ell mateix, iniciarà una ronda per tots els centres, acompanyat per algun altre membre de la JD.
                            </li>
                            <li>
                                Un cop més és far pales, la problemàtica en els centres de Barcelona, i la diferència de dinàmica en el de comarques.
                            </li>
                            <li>
                                Dificultat de  rol de cap de centre. Cap de centre, ha de ser tothom.
                            </li>
                            <li>
                                Els Coordinadors o caps de centre no han de ser els  qui han de recollir la merda dels altres.
                            </li>
                        </ul>
                    </li>
                    <li class="mb-2">
                        <span class="font-semibold text-gray-600">Carta Josep Jubert.</span>
                        <ul class="list-disc ml-7">
                            <li>
                                Conseqüència de la seva ocupació professional. Ha presentat la dimissió.
                            </li>
                            <li>
                                La carta rebuda i signada per alguns membres del centre, destil·la un malestar, que caldrà discernir, en una pròxima visita per part del president al centre del Garraf.
                                <ul class="list-[circle] ml-10">
                                    <li>
                                        Explicació de la temàtica  de mòbils al centre Garraf, la problemàtica del volum d’edicions, persones per atendre, i la gratuïtat d’aquests.
                                    </li>
                                    <li>
                                        Concentració de la seva activitat, en els mòbils. I la poca participació en altre àmbit de l’organització.
                                    </li>
                                    <li>
                                        Molta activitat centrada en els seus ajuntaments, però sense contrapartides.
                                    </li>
                                    <li>
                                        Sensació, en l'àrea d’Acció Social, s’ha desentès.
                                    </li>
                                </ul>
                            </li>
                        </ul>
                    </li>
                    <li class="mb-2">
                        <span class="font-semibold text-gray-600">Trobada d'hivern - 5 Aniversari constitució ASENCAT - 16/12/24.</span>
                        <ul class="list-disc ml-7">
                            <li>
                                Sembla adient aprofitar el cinquè aniversari de la fundació de ASENCAT, com a eix de la pròxima trobada d’hivern de desembre.
                            </li>
                        </ul>
                    </li>
                    <li class="mb-2">
                        <span class="font-semibold text-gray-600">Projecte Longevitat / Preparació per a la jubilació: responsable i format</span>
                        <ul class="list-disc ml-7">
                            <li>
                                Resum de la reunió de Longevitat d’avui mateix per Laura Rosillo
                            </li>
                            <li>
                                Pròxima reunió 26/09 - 12,00
                            </li>
                        </ul>
                    </li>
                    <li class="mb-2">
                        <span class="font-semibold text-gray-600">Gal·la Fundació Prevent a Madrid.</span>
                        <ul class="list-disc ml-7">
                            <li>
                                El resident i en Francesc Turró hi seran presents, atesa la invitació de l’entitat.
                            </li>
                        </ul>
                    </li>
                </ul>
            </article>
        </section>

        <div class="flex flex-row items-center justify-center my-5">
            <div class="border border-blue-400 sm:w-72 w-28 mr-1"></div>
            <div class="border-2 border-blue-400 sm:w-4 sm:h-4 w-3 h-3 rounded-full bg-blue-400"></div>
            <div class="border border-blue-400 sm:w-72 w-28 ml-1"></div>           
        </div>

        <section class="bg-blue-50 border border-blue-400 p-2 rounded-xl">
            <p class="font-semibold mb-2 text-xl">Queden pendents de tractar els següents punts:</p>
            <ul class="list-[decimal] ml-7 mb-2">
                <li class="mb-2">
                    Consultoria: Formats d'assessoria i de consultoria; equip i distribució de funcions; model d'assessorament (-> JD / CD); accessibilitat conjunta eines i pla d'empresa.
                </li>
                <li class="mb-2">
                    Noves incorporacions: format i procés d'acceptació; format i procés de formació.
                </li>
                <li class="mb-2">
                    Relacions amb entitats.
                </li>
                <li class="mb-2">
                    Programació continuació jornada JD
                </li>
                <li class="mb-2">
                    Comunicació interna i externa. 
                </li>
                <li class="mb-2">
                    Actes Comitès.
                </li>
                <li class="mb-2">
                    Donació a "Ecos de Mali"
                </li>
                <li class="mb-2">
                    Networking / alumni. - Cost d’un espai dins la web, d’accés dels aluminis.
                </li>
            </ul>
        </section>

        <p class="text-base font-semibold text-gray-600 my-5">
            És fix per a la trobada de Futur 2027, el pròxim dia 09/10.
        </p>

        <div class="flex flex-col flex-wrap my-8">
            <div>I a les 18:15, s'aixeca la sessió.</div>
            <div class="flex flex-row flex-wrap content-between gap-x-72 gap-y-3 mt-10">
                <div><span class="text-gray-400">El Secretari,</span><br>Josep Cortadellas Amenós</div>
                <div><span class="text-gray-400">Vist i plau del President,</span><br>Vicenç Fernández Saguer</div>
            </div>
        </div>   
    </div>

</body>
</html>