<!DOCTYPE html>
<html lang="en">
<head>
    <meta charset="UTF-8">
    <meta name="viewport" content="width=device-width, initial-scale=1.0">
    <link rel="icon" type="image/png" sizes="32x32" href="https://asencat.github.io/ascweb/images/asen.png" />
    <title>Acta-CCC-202405</title>
    <link rel="stylesheet" href="https://cdn.jsdelivr.net/npm/bootstrap-icons@1.11.3/font/bootstrap-icons.min.css">
    <link href="https://fonts.googleapis.com/css2?family=Lato:wght@100;300;400;700;900&family=Montserrat:wght@100;200;300;400;500;600;700;800;900&family=Open+Sans:wght@300;400;500;600;700;800&family=Poppins:wght@100;200;300;400;500;600;700;800;900&family=Roboto:wght@100;300;400;500;700;900&family=Varela+Round&display=swap" rel="stylesheet">

    <link href="https://cdnjs.cloudflare.com/ajax/libs/flowbite/2.2.0/flowbite.min.css" rel="stylesheet" />
    <script src="https://cdn.tailwindcss.com?plugins=forms,typography,aspect-ratio,line-clamp"></script>
</head>
<body style="font-family: Roboto" class="text-base">

    <div class="container mx-auto px-3">
        <header class="h-24 w-full bg-emerald-400 mb-10 flex flex-col items-center justify-center rounded-b-2xl">
            <img src="https://asencat.github.io/ascweb/actes/imatges/asencatT.png" class="w-32 mt-2 border border-white px-3 py-1 rounded-full bg-white ">
            <h1 class="text-2xl font-semibold w-full text-center py-2 text-white" style="font-family: 'Varela Round'">REUNIO COMITE COORDINACIO CENTRES</h1>
        </header>
        
        <section  class="bg-emerald-50 border border-emerald-400 p-2 rounded-xl">
            <p>En Comitè Coordinació Centres del dia 8 de maig de 2024, vàlidament constituït, i amb l’assistència, de:</p>  
            <div class="flex flex-col my-3 text-sm md:text-base border rounded-lg border-gray-300 p-1">
                <div class="flex flex-row flex-wrap">
                    <div class="italic font-semibold text-gray-600 sm:w-48 w-full">President:</div>
                    <div class="pl-3">Vicenç Fernández Saguer</div>
                </div>
                <div class="flex flex-row flex-wrap ">
                    <div class="italic font-semibold text-gray-600 sm:w-48 w-full">Secretari:</div>
                    <div class="pl-3">Josep Cortadellas Amenós (excusa assistència)</div>
                </div>
            </div> 
            <div class="flex flex-col my-3 text-sm md:text-base border rounded-lg border-gray-300 p-1">
                <div class="flex flex-row flex-wrap">
                    <div class="italic font-semibold text-gray-600 sm:w-48 w-full">Centre 1</div>
                    <div class="pl-3">Pep Figueres (en representació)</div>
                </div> 
                <div class="flex flex-row flex-wrap">
                    <div class="italic font-semibold text-gray-600 sm:w-48 w-full">Centre 2</div>
                    <div class="pl-3">Francesc  Reig  (excusa assistència)</div>
                </div> 
                <div class="flex flex-row flex-wrap">
                    <div class="italic font-semibold text-gray-600 sm:w-48 w-full">Centre 4</div>
                    <div class="pl-3">Andreu Pujades Niño</div>
                </div> 
                <div class="flex flex-row flex-wrap">
                    <div class="italic font-semibold text-gray-600 sm:w-48 w-full">Centre 5</div>
                    <div class="pl-3">Manel Marquès Sánchez</div>
                </div> 
                <div class="flex flex-row flex-wrap">
                    <div class="italic font-semibold text-gray-600 sm:w-48 w-full">Centre Vallès Occidental</div>
                    <div class="pl-3">Salvador Castaño Garcia (excusa assistència)</div>
                </div> 
                <div class="flex flex-row flex-wrap">
                    <div class="italic font-semibold text-gray-600 sm:w-48 w-full">Centre Garraf-Penedès</div>
                    <div class="pl-3">Josep Jubert Garcia</div>
                </div> 
                <div class="flex flex-row flex-wrap">
                    <div class="italic font-semibold text-gray-600 sm:w-48 w-full">Centre Maresme</div>
                    <div class="pl-3">Jordi Berni Blanch</div>
                </div> 
                <div class="flex flex-row flex-wrap">
                    <div class="italic font-semibold text-gray-600 sm:w-48 w-full">Centre Osona</div>
                    <div class="pl-3">Josep Maria Prat</div>
                </div>
                <div class="flex flex-row flex-wrap">
                    <div class="italic font-semibold text-gray-600 sm:w-48 w-full">Centre A</div>
                    <div class="pl-3">Francesc Turro</div>
                </div> 
            </div>
            <div class="flex flex-col my-3 text-sm md:text-base border rounded-lg border-gray-300 p-1">
                <div class="flex flex-row flex-wrap">
                    <div class="italic font-semibold text-gray-600 sm:w-48 w-full">Convidats:</div>
                    <div class="pl-3 text-left">Laura Rosillo (en substitució del Secretari)<br>Gerard Oliveira (excusa assistència)</div>
                </div> 
            </div>
            <div class="flex flex-col my-3 text-sm md:text-base border rounded-lg border-gray-300 p-1">
                <div class="flex flex-row flex-wrap">
                    <div class="italic font-semibold text-gray-600 sm:w-48 w-full">Lloc/Sistema:</div>
                    <div class="pl-3">Edifici Cambra Planta 5ª Sala 1</div>
                </div> 
                <div class="flex flex-row flex-wrap">
                    <div  class="italic font-semibold text-gray-600 sm:w-48 w-full">Data i Hora:</div>
                    <div class="pl-3">Dimecres 8 de maig a les 10:06 h.</div>
                </div>
            </div> 
        </section>
        
        <div class="flex flex-row items-center justify-center my-5">
            <div class="border border-emerald-400 sm:w-72 w-28 mr-1"></div>
            <div class="border-2 border-emerald-400 sm:w-4 sm:h-4 w-3 h-3 rounded-full bg-emerald-400"></div>
            <div class="border border-emerald-400 sm:w-72 w-28 ml-1"></div>           
        </div>
        
        <section class="bg-emerald-50 border border-emerald-400 p-2 rounded-xl">
            <p>Pren la paraula el president, per felicitar als Centres per la seva participació a la Jornada Primavera Centre. I conèixer el feed back dels diferents centres.</p>
        </section>
                
        <div class="flex flex-row items-center justify-center my-5">
            <div class="border border-emerald-400 sm:w-72 w-28 mr-1"></div>
            <div class="border-2 border-emerald-400 sm:w-4 sm:h-4 w-3 h-3 rounded-full bg-emerald-400"></div>
            <div class="border border-emerald-400 sm:w-72 w-28 ml-1"></div>           
        </div>
        
        <section class="bg-emerald-50 border border-emerald-400 p-2 rounded-xl">
            <h2 class="text-xl font-semibold">Punts tractats</h2>
            <ul class="list-[square] ml-10 my-2">
                <li class="mb-2">
                    <span class="font-semibold">Andreu Pujades</span><br>
                    <i class="bi bi-arrow-right-short text-red-600 font-bold text-xl"></i> Al Centre 4 es va plantejar quin era l’objectiu de la Jornada i es va concloure que segurament es volia incrementar la relació entre Centres. La presentació de casos no estimula la interacció entre centres i es proposa que per una propera Jornada es realitzin dinàmiques de  grup.
                </li>
                <li class="mb-2">
                    <span class="font-semibold">Manel Marquès</span><br>
                    <i class="bi bi-arrow-right-short text-red-600 font-bold text-xl"></i> Al Centre 5, feia 3 setmanes que no es veien i Manel Marqués comenta que la Jornada de Primavera  va ser molt positiva i es pregunten què em guanyat amb l’exposició dels casos, creuen que va faltar un fil conductor que després permetés veure que hem aprés després de totes les exposicions. Van mancar conclusions sobre les exposicions. De tots els expedients que es fan es treuen en general poques conclusions.
                </li>
                <li class="mb-2">
                    <span class="font-semibold">Josep Jubert</span><br>
                    <i class="bi bi-arrow-right-short text-red-600 font-[600] text-xl"></i> El Centre Garraf Penedès, comenta que la presentació del seu cas va aconseguir resposta d’altres Centres que es van interessar per exportar l’experiència a la seva zona.<br>
                    <i class="bi bi-arrow-right-short text-red-600 font-bold text-xl"></i> Es comenta que la relació amb les Cambres de Comerç s’hauria d’ampliar (actualment tenim bones relacions amb la Cambra de Barcelona i la de Sabadell) El nostre client natural són les Cambres. S’ha de pensar com arribar-hi. 
                </li>
                <li class="mb-2">
                    <span class="font-semibold">Josep Maria Prat</span><br>
                    <i class="bi bi-arrow-right-short text-red-600 font-bold text-xl"></i> Diu que es pot "vendre" l'IMPROVE tant a la cambra de Vic com a Manlleu. S’ha de tenir en compte que l’empresa valora molt el temps i li costa perdre un matí sencer.<br>
                    <i class="bi bi-arrow-right-short text-red-600 font-bold text-xl"></i> Avui 08/05 comença Gira Feina VIC, fira d’ocupació 60 empreses en estand per recollir currículums . ASENCAT té estand i oferim la preparació del currículum i la preparació de l’entrevista de treball.<br>
                    <i class="bi bi-arrow-right-short text-red-600 font-bold text-xl"></i> A Manlleu hem començat converses amb la gent de l’OP que s’adreça a les persones que busquen feina. A primers de juliol concretarem la nostra col·laboració. 
                </li>
                <li class="mb-2">
                    <span class="font-semibold">Andreu Pujadas</span><br>
                    <i class="bi bi-arrow-right-short text-red-600 font-bold text-xl"></i> Pregunta la raó de reduir a 5 sessions el READY Intern. Es va decidir en la reunió de ponents de READY.<br>
                    <i class="bi bi-arrow-right-short text-red-600 font-bold text-xl"></i> En aquest punt, es presenta el recull d’inscripcions al READY  (44 persones en data d’avui) i es demana que cada centre disposi del llistat d’inscrits per poder comprovar si a cada centre hi han dos persones inscrites per mòdul. Es comenta l’èxit de la convocatòria.
                </li>
                <li class="mb-2">
                    <span class="font-semibold">Jordi Berni</span><br>
                    <i class="bi bi-arrow-right-short text-red-600 font-bold text-xl"></i> Explica l'èxit del READY Mataró:  ha resultat molt positiu tant per la participació com per les valoracions dels assistents. L’Antonia González, responsable d’emprenedoria de TECNO CAMPUS va anunciar que es faria una altra edició i noves mentories. Ha algunes de les sessions han assistit 6 membres del Centre Maresme amb l’objectiu d’ampliar el nombre de docents del READY.<br>
                    <i class="bi bi-arrow-right-short text-red-600 font-bold text-xl"></i> L’edició del READY a Mataró ha tingut repercussió a tot TECNOCAMPUS.<br>
                    <i class="bi bi-arrow-right-short text-red-600 font-bold text-xl"></i> Es va establir amb Tecnocampus que les mentories es pagaran a 60 €/hora. 
                    Per finals de Juny tenim previst a Mataró una sessió sobre impressió 3D,  seguida d’una taula rodona sobre impressió 3d i després anirem a visitar un jaciment arqueològic d’una vila romana i un arqueòleg ens farà la visita guiada. Després podrem anar a dinar.  
                </li>
                <li class="mb-2">
                    <span class="font-semibold">Francesc Turró</span><br>
                    <i class="bi bi-arrow-right-short text-red-600 font-bold text-xl"></i> De Vincles ens demanen justificació que portarà a terme una empresa externa. Tenim poc material (fotos, documents) i en Felipe González demana que les persones que fan VINCLES treguin fotos (sense ensenyar la cara dels assistents)  i les enviïn a en Vicenç Sicilià (Twitter/X) i a la Laura Rosillo (LinkedIn)  
                </li>
            </ul>
        </section>

        <div class="flex flex-row items-center justify-center my-5">
            <div class="border border-emerald-400 sm:w-72 w-28 mr-1"></div>
            <div class="border-2 border-emerald-400 sm:w-4 sm:h-4 w-3 h-3 rounded-full bg-emerald-400"></div>
            <div class="border border-emerald-400 sm:w-72 w-28 ml-1"></div>           
        </div>
        
        <section class="bg-emerald-50 border border-emerald-400 p-2 rounded-xl">
            <p class="mb-2">Pren novament la Paraula en Vicenç Fernández, per informa de tres punts:</p>
            <ul class="ml-10 list-[lower-alpha;]">
                <li>
                    On ens trobem, en el procés de renovació del estatuts socials:<br>
                    S’han confeccionat uns Estatuts que tenen vocació de durar molt de temps. La concreció de cada capítol dels Estatuts es desenvolupa en les Normes que poden modificar-se quan sigui necessari.<br>
                    Recollides i incorporades les aportacions i modificacions als diferents punts del projecte de nous estatuts, demà 9 de maig es presentarà a Junta directiva i un cop aprovat es donarà difusió a tots els socis.<br>
                    Es convocarà el 18 de juny Junta Extraordinària per votar aquests nous estatuts i a continuació es portarà a terme la Junta Ordinària.
                </li>
                <li>
                    Comenta que ja està activa la aplicació per comunicar les despeses que trobareu a la Intranet. Aquesta aplicació ens estalviarà molta paperassa i recull els tiquets de forma més eficient que en paper. Pregunten si hi han retards en el pagament de despeses.<br>
                    També s'informa que esta en marxa el grup de treball amb AGOE i ASCASUD per dissenyar les propostes que presentarem conjuntament  a la Generalitat de Catalunya, Les diferents Diputacions, etc.
                </li>
                <li>
                    Hi ha una modificació en l’acord de col·laboració amb els assessorats per deixar clar que no som ni una agencia de col·locació ni uns aconseguidors  i que les donacions són deduïbles.
                </li>
            </ul>
        </section>
        
        <div class="flex flex-row items-center justify-center my-5">
            <div class="border border-emerald-400 sm:w-72 w-28 mr-1"></div>
            <div class="border-2 border-emerald-400 sm:w-4 sm:h-4 w-3 h-3 rounded-full bg-emerald-400"></div>
            <div class="border border-emerald-400 sm:w-72 w-28 ml-1"></div>           
        </div>
                
        <div class="flex flex-col flex-wrap my-8 text-sm md:text-base">
            <div>I a les 12:34, s'aixeca la sessió amb la totalitat del temes plantejats degudament tractats.</div>
            <div class="flex flex-row flex-wrap content-between gap-x-72 gap-y-3 mt-10">
                <div><span class="text-gray-400">El Secretari,</span><br>Josep Cortadellas Amenós</div>
                <div><span class="text-gray-400">Vist i plau del President,</span><br>Vicenç Fernández Saguer</div>
            </div>
        </div>   
    </div>

</body>
</html>