<!DOCTYPE html>
<html lang="en">
<head>
    <meta charset="UTF-8">
    <meta name="viewport" content="width=device-width, initial-scale=1.0">
    <link rel="icon" type="image/png" sizes="32x32" href="https://asencat.github.io/ascweb/images/asen.png" />
    <title>Junta Directiva - 11/07/2024</title>
    <link rel="stylesheet" href="https://cdn.jsdelivr.net/npm/bootstrap-icons@1.11.3/font/bootstrap-icons.min.css">
    <link href="https://fonts.googleapis.com/css2?family=Lato:wght@100;300;400;700;900&family=Montserrat:wght@100;200;300;400;500;600;700;800;900&family=Open+Sans:wght@300;400;500;600;700;800&family=Poppins:wght@100;200;300;400;500;600;700;800;900&family=Roboto:wght@100;300;400;500;700;900&family=Varela+Round&display=swap" rel="stylesheet">

    <link href="https://cdnjs.cloudflare.com/ajax/libs/flowbite/2.2.0/flowbite.min.css" rel="stylesheet" />
    <script src="https://cdn.tailwindcss.com?plugins=forms,typography,aspect-ratio,line-clamp"></script>
</head>
<body style="font-family: Roboto" class="text-base">

    <div class="container mx-auto px-3">
        <header class="h-28 w-full bg-blue-400 mb-10 flex flex-col items-center justify-center rounded-b-2xl">
            <img src="https://asencat.github.io/ascweb/actes/imatges/asencatT.png" class="w-32 mt-2 border border-white px-3 py-1 rounded-full bg-white ">
            <h1 class="mt-1 text-2xl font-semibold w-full text-center text-white font-['Varela_Round']">
                ACTA JUNTA DIRECTIVA
            </h1>
            <p clasS="font-semibold">
                11/07/2024
            </p>
        </header>
        <section  class="bg-blue-50 border border-blue-400 p-2 rounded-xl">
            <div class="flex flex-col my-3 text-sm md:text-base border rounded-lg border-gray-300 p-1">
                <div class="flex flex-row flex-wrap">
                    <div class="italic font-semibold text-gray-600 sm:w-48 w-full">
                        President:</div>
                    <div class="pl-3">
                        Vicenç Fernández Saguer
                    </div>
                </div>
                <div class="flex flex-row flex-wrap ">
                    <div class="italic font-semibold text-gray-600 sm:w-48 w-full">
                        Secretari:
                    </div>
                    <div class="pl-3">
                        Josep Cortadellas Amenós
                    </div>
                </div>
            </div> 
            <div class="flex flex-col my-3 text-sm md:text-base border rounded-lg border-gray-300 p-1">
                <div class="flex flex-row flex-wrap">
                    <div class="italic font-semibold text-gray-600 sm:w-48 w-full">
                        Vicepresidenta
                    </div>
                    <div class="pl-3">
                        Ana Maria Rovira Usano (excusa assistència)
                    </div>
                </div> 
                <div class="flex flex-row flex-wrap">
                    <div class="italic font-semibold text-gray-600 sm:w-48 w-full">
                        Vicepresidenta
                    </div>
                    <div class="pl-3">
                        Laura Rosillo Cascante
                    </div>
                </div> 
                <div class="flex flex-row flex-wrap">
                    <div class="italic font-semibold text-gray-600 sm:w-48 w-full">
                        Tresorer
                    </div>
                    <div class="pl-3">
                        Santiago Arañó Güell (per videoconferència)
                    </div>
                </div> 
                <div class="flex flex-row flex-wrap">
                    <div class="italic font-semibold text-gray-600 sm:w-48 w-full">
                        Vocal
                    </div>
                    <div class="pl-3">
                        Jordi Senespleda Raventós (excusa presència)
                    </div>
                </div> 
                <div class="flex flex-row flex-wrap">
                    <div class="italic font-semibold text-gray-600 sm:w-48 w-full">
                        Vocal
                    </div>
                    <div class="pl-3">
                        Rafael Santasusagna Ferret (Teams)
                    </div>
                </div> 
            </div>
            <!-- div class="flex flex-col my-3 text-sm md:text-base border rounded-lg border-gray-300 p-1">
                <div class="flex flex-row flex-wrap">
                    <div class="italic font-semibold text-gray-600 sm:w-48 w-full">Convidats:</div>
                    <div class="pl-3 text-left">Ramon Picarín</div>
                </div> 
            </div -->
            <div class="flex flex-col my-3 text-sm md:text-base border rounded-lg border-gray-300 p-1">
                <div class="flex flex-row flex-wrap">
                    <div class="italic font-semibold text-gray-600 sm:w-48 w-full">
                        Lloc/Sistema:
                    </div>
                    <div class="pl-3">
                        Local Cambra - Sala 1 de la planta 5
                    </div>
                </div> 
                <div class="flex flex-row flex-wrap">
                    <div  class="italic font-semibold text-gray-600 sm:w-48 w-full">
                        Data i Hora:
                    </div>
                    <div class="pl-3">
                        dijous 11 de juliol  del 2024,  a les 16:00  hores
                    </div>
                </div>
            </div> 
        </section>

        <div class="flex flex-row items-center justify-center my-5">
            <div class="border border-blue-400 sm:w-72 w-28 mr-1"></div>
            <div class="border-2 border-blue-400 sm:w-4 sm:h-4 w-3 h-3 rounded-full bg-blue-400"></div>
            <div class="border border-blue-400 sm:w-72 w-28 ml-1"></div>           
        </div>

        <section class="bg-blue-50 border border-blue-400 p-2 rounded-xl">
            <p class="mb-2">
                Com a punt previ, s’aprova per unanimitat l’acta d’aquesta Junta Directiva, que va tenir lloc el passat 13 de juny del 2024, vàlidament constituïda.
            </p>
            <p class="mb-2">
                Anna María Rovira Usano, confirma el text de la carta que ja va enviar de baixa com a membre de la JD i, en conseqüència, com vicepresidenta d’ASENCAT per incompatibilitat de dedicació amb les seves activitats actuals. (S'adjunta la carta de l’Ana María) 
            </p>
            <p class="mb-2">
                S’accepta per unanimitat la seva renúncia. El president agraeix la seva col·laboració durant aquest temps. Se la convida a no deixar l’Associació i mantenir-se dins del centre STBY amb la porta oberta per a futures col·laboracions. 
            </p>
            <p class="mb-2">
                El president pren la paraula per proposar a Ramon Picarín Reula com a nou membre de la JD i nou vicepresident, amb efectes de data 11 de juliol del 2024. S’accepta per unanimitat la proposta.
            </p>
            <p class="mb-2">
                S’accepta el nomenament de Jesús Blanco Domínguez, com a nou cap de Formació, en substitució de Vicenç Fernández, a proposta de la Laura Rosillo. 
            </p>
            <p class="mb-2">
                S’accepta la baixa ja anunciada fa algunes setmanes d'en Rafel Santasugsana, com a Cap de l'Àrea de consultoria, amb efectes de data 1 de setembre de 2024.
            </p>
            <ul class="list-disc ml-4 mb-2">
                <li>
                    Informació de la reunió amb el president de la Cambra. (vegeu acta adjunta)
                </li>
                <li>
                    Informació de la reunió amb Vicenç Atienza (Emprenedoria de Cambra BCN)
                </li>
            </ul>
            <p class="mb-2">
                El secretari presenta el llistat de les noves incorporacions i queden aprovades:
                <ul class="list-disc ml-10">
                    <li>
                        Joan Felip Puig Fernández 
                    </li>
                    <li>
                        Aleix Pons i Coll
                    </li>
                </ul>
            </p>
            <p class="mb-2">
                El president proposa una sessió extraordinària, para elaborar el Pla de Màrqueting, per a la incorporació de Nous Sèniors (qualsevol dels dies 2, 3, o 4 de setembre) 
            </p>
        </section>

        <div class="flex flex-row items-center justify-center my-5">
            <div class="border border-blue-400 sm:w-72 w-28 mr-1"></div>
            <div class="border-2 border-blue-400 sm:w-4 sm:h-4 w-3 h-3 rounded-full bg-blue-400"></div>
            <div class="border border-blue-400 sm:w-72 w-28 ml-1"></div>           
        </div>
 
        <div class="flex flex-col flex-wrap my-10">
            <div>I a les 17:55  s’aixeca la Junta.</div>
            <div class="flex flex-row flex-wrap content-between gap-x-72 gap-y-3 mt-10">
                <div><span class="text-gray-400">El Secretari,</span><br>Josep Cortadellas Amenós</div>
                <div><span class="text-gray-400">Vist i plau del President,</span><br>Vicenç Fernández Saguer</div>
            </div>
        </div>   
    </div>

</body>
</html>