<!DOCTYPE html>
<html lang="en">
<head>
    <meta charset="UTF-8">
    <meta name="viewport" content="width=device-width, initial-scale=1.0">
    <link rel="icon" type="image/png" sizes="32x32" href="https://asencat.github.io/ascweb/images/asen.png" />
    <title>Acta-CCC-202404</title>
    <link rel="stylesheet" href="https://cdn.jsdelivr.net/npm/bootstrap-icons@1.11.3/font/bootstrap-icons.min.css">
    <link href="https://fonts.googleapis.com/css2?family=Lato:wght@100;300;400;700;900&family=Montserrat:wght@100;200;300;400;500;600;700;800;900&family=Open+Sans:wght@300;400;500;600;700;800&family=Poppins:wght@100;200;300;400;500;600;700;800;900&family=Roboto:wght@100;300;400;500;700;900&family=Varela+Round&display=swap" rel="stylesheet">

    <link href="https://cdnjs.cloudflare.com/ajax/libs/flowbite/2.2.0/flowbite.min.css" rel="stylesheet" />
    <script src="https://cdn.tailwindcss.com?plugins=forms,typography,aspect-ratio,line-clamp"></script>
</head>
<body style="font-family: Roboto" class="text-base">

    <div class="container mx-auto px-3">
        <header class="h-24 w-full bg-emerald-400 mb-10 flex flex-col items-center justify-center rounded-b-2xl">
            <img src="https://asencat.github.io/ascweb/actes/imatges/asencatT.png" class="w-32 mt-2 border border-white px-3 py-1 rounded-full bg-white ">
            <h1 class="text-2xl font-semibold w-full text-center py-2 text-white" style="font-family: 'Varela Round'">REUNIO COMITE COORDINACIO CENTRES</h1>
        </header>
        
        <section  class="bg-emerald-50 border border-emerald-400 p-2 rounded-xl">
            <p>En Comitè Coordinació Centres del dia 17 d'abril de 2024, vàlidament constituït, i amb l’assistència, de:</p>  
            <div class="flex flex-col my-3 text-sm md:text-base border rounded-lg border-gray-300 p-1">
                <div class="flex flex-row flex-wrap">
                    <div class="italic font-semibold text-gray-600 sm:w-48 w-full">President:</div>
                    <div class="pl-3">Vicenç Fernández Saguer</div>
                </div>
                <div class="flex flex-row flex-wrap ">
                    <div class="italic font-semibold text-gray-600 sm:w-48 w-full">Secretari:</div>
                    <div class="pl-3">Josep Cortadellas Amenós</div>
                </div>
            </div> 
            <div class="flex flex-col my-3 text-sm md:text-base border rounded-lg border-gray-300 p-1">
                <div class="flex flex-row flex-wrap">
                    <div class="italic font-semibold text-gray-600 sm:w-48 w-full">Centre 1</div>
                    <div class="pl-3">Cèsar Canut</div>
                </div> 
                <div class="flex flex-row flex-wrap">
                    <div class="italic font-semibold text-gray-600 sm:w-48 w-full">Centre 2</div>
                    <div class="pl-3">Francesc  Reig  (sense assistència)</div>
                </div> 
                <div class="flex flex-row flex-wrap">
                    <div class="italic font-semibold text-gray-600 sm:w-48 w-full">Centre 4</div>
                    <div class="pl-3">Andreu Pujades Niño</div>
                </div> 
                <div class="flex flex-row flex-wrap">
                    <div class="italic font-semibold text-gray-600 sm:w-48 w-full">Centre 5</div>
                    <div class="pl-3">Manel Marquès Sánchez</div>
                </div> 
                <div class="flex flex-row flex-wrap">
                    <div class="italic font-semibold text-gray-600 sm:w-48 w-full">Centre Vallès Occidental</div>
                    <div class="pl-3">Salvador Castaño Garcia</div>
                </div> 
                <div class="flex flex-row flex-wrap">
                    <div class="italic font-semibold text-gray-600 sm:w-48 w-full">Centre Garraf-Penedès</div>
                    <div class="pl-3">Josep Jubert Garcia (excusa assistència)</div>
                </div> 
                <div class="flex flex-row flex-wrap">
                    <div class="italic font-semibold text-gray-600 sm:w-48 w-full">Centre Maresma</div>
                    <div class="pl-3">Jordi Berni Blanch</div>
                </div> 
                <div class="flex flex-row flex-wrap">
                    <div class="italic font-semibold text-gray-600 sm:w-48 w-full">Centre Osona</div>
                    <div class="pl-3">Josep Maria Prat (excusa assistència)</div>
                </div> 
            </div>
            <div class="flex flex-col my-3 text-sm md:text-base border rounded-lg border-gray-300 p-1">
                <div class="flex flex-row flex-wrap">
                    <div class="italic font-semibold text-gray-600 sm:w-48 w-full">Convidats:</div>
                    <div class="pl-3 text-left">Laura Rosillo<br>Gerard Oliveira (excusa assistència)</div>
                </div> 
            </div>
            <div class="flex flex-col my-3 text-sm md:text-base border rounded-lg border-gray-300 p-1">
                <div class="flex flex-row flex-wrap">
                    <div class="italic font-semibold text-gray-600 sm:w-48 w-full">Lloc/Sistema:</div>
                    <div class="pl-3">Edifici Cambra Planta 5ª Sala 1</div>
                </div> 
                <div class="flex flex-row flex-wrap">
                    <div  class="italic font-semibold text-gray-600 sm:w-48 w-full">Data i Hora:</div>
                    <div class="pl-3">Dimecres 17 d'abril a les 10:06 h.</div>
                </div>
            </div> 
        </section>
        
        <div class="flex flex-row items-center justify-center my-5">
            <div class="border border-emerald-400 sm:w-72 w-28 mr-1"></div>
            <div class="border-2 border-emerald-400 sm:w-4 sm:h-4 w-3 h-3 rounded-full bg-emerald-400"></div>
            <div class="border border-emerald-400 sm:w-72 w-28 ml-1"></div>           
        </div>
        
        <section class="bg-emerald-50 border border-emerald-400 p-2 rounded-xl">
            <h2 class="text-xl font-semibold">Pren la paraula el president, i posa sobra la taula els següents punts:</h2>
            <ul class="list-[lower-alpha] ml-10 mb-2">
                <li class="mb-2">
                    <span class="font-semibold">Formació Ready</span>: dels 40 assessorats que van manifestar interès pel curs, només 4 han respost. Seria un bon objectiu arribar 10 - 12. Ariadna farà una revisió, dels assessorats sense resposta i a través de cada Sènior, contactar-hi.                
                </li>
                <li class="mb-2">
                    Per part de TecnoCampus, ens plantegen un Ready de 16 hores.
                </li>
                <li class="mb-2">
                    <span class="font-semibold">Laura Rosillo, pren la paraula, per presentar:</span>
                    <blockquote class="ml-8">
                        <article class=" mb-2">
                            <i class="bi bi-1-circle-fill"></i> <span class="font-semibold italic">El mòdul de formació interna de Ready:</span><br>
                            El dia 29/04, es farà una reunió amb tots els ponents.<br>
                            El curs començarà, el 15 de maig (aprox.)<br>
                            L'objectiu, a més a més de fer el recorregut pel programa Ready pretén també que serveixi com a model d'assessorament d'ASENCAT.<br>
                            És demana que com a mínim assisteixin 2 membres de cada centre en cada sessió. No cal que sempre siguin els mateixos.<br>
                            Els nous Sèniors que no hagin rebut aquesta formació, seria convenient que assistissin a tots els mòduls.
                        </article>
                        <article class=" mb-2">
                            <i class="bi bi-2-circle-fill"></i> <span class="font-semibold italic">Presentació del programa de Primavera Centres (Museu d'història)</span><br>
                            Detall de l'horari previst a dia d'avui.<br>
                            I revisió, de les presentacions de cada centre.<br>
                            El programa definitiu, LR, el farà arribar a cada responsable de centre.<br>
                            El pròxim dia 23/4, s'enviarà a tots Sèniors de l'entitat.<br>
                        </article>
                        <article class=" mb-2">
                            <i class="bi bi-3-circle-fill"></i> <span class="font-semibold italic">Presentació de la formació interna 2Q:</span><br>
                            • METODOLOGIES ACTIVES DE FORMACIÓ I DINÀMICA DE GRUPS: L'objectiu és que els formadors en els programes READY, IMPROVE, i GEST, aconsegueixin dirigir les sessions fent compartir els punts del programa acadèmic que prèviament s'han fixat, mitjançar les sessions col·laboratives.<br>
                            • CURS UTILITZACIÓ DE CANVA: Com eina que permet editar moltíssimes presentacions en diferents formats, com les que s'utilitzen dins de ASENCAT. (tenim una llicència corporativa d'ASENCAT, a disposició de tots els Sèniors)<br>
                            • EDICIO VÍDEO<br>
                        </article>
                        <article class=" mb-2">
                            <i class="bi bi-4-circle-fill"></i> <span class="font-semibold italic">Altres:</span><br>                      
                            El president, explica la iniciativa d'identificar els membres que no assisteixen tant a la trobada de desembre com a la pròxima de l'abril, per parlar-hi personalment amb cada un d'ells, per conèixer les seves sensibilitats.<br>
                            El president, també, vol compartir la iniciativa de fer una jornada-trobada, amb els Col·laboradors (Sèniors que sense ser socis de l'ASENCAT, participen especialment en l'Àrea Social),  en agraïment de la seva labor i poder donar-los una acreditació de la seva vinculació amb l'entitat, rebre el testimoni de per què col·laboren amb l'entitat, i  el lliurament d'un petit obsequi.<br>
                            I després fer un grup de treball, tant per conèixer les mancances, com suggeriments, i saber com es pot potenciar la incorporació de nous col·laboradors.<br>
                            El <span class="font-semibold italic">Josep Jubert</span>, posa sobre la taula el fet que el programa Excel, del projecte Financer, que en el seu dia es va encarregar a un freelance i que, per motius personals, no ha pogut lliurar-nos-el. Ha retornat la quantitat rebuda a compte. Ara caldrà trobar una empresa que pugui seguir amb el treball.<br>
                            La pròxima Assemblea, està prevista pel pròxim 18 de juny.
                    </blockquote>
                </li>
            </ul>
        </section>
                
        <div class="flex flex-row items-center justify-center my-5">
            <div class="border border-emerald-400 sm:w-72 w-28 mr-1"></div>
            <div class="border-2 border-emerald-400 sm:w-4 sm:h-4 w-3 h-3 rounded-full bg-emerald-400"></div>
            <div class="border border-emerald-400 sm:w-72 w-28 ml-1"></div>           
        </div>
        
        <section class="bg-emerald-50 border border-emerald-400 p-2 rounded-xl">
            <h2 class="text-xl font-semibold">Altres punts tractats</h2>
            <ul class="list-[square] ml-10 my-2">
                <li class="mb-2">
                    <span class="font-semibold">Andreu Pujades</span><br>
                    <i class="bi bi-arrow-right-short text-red-600"></i> Cal exposar el fet que estem rebent ja les primeres entregues de projectes del programa Talent a les Aules per fer de jurats. En falten 4 entregues més.<br>
                    <i class="bi bi-arrow-right-short text-red-600"></i> També pregunta per la jornada dels nous vinguts. En aquest moment són aprox. 6 persones. Cal millorar alguns punts del onboarding.<br>
                    <i class="bi bi-arrow-right-short text-red-600"></i> Addicionalment, també vol saber com continua la formació de Teams. Caldria definir els nivells de comunicació: WA, Mail, Teams, i Prisma.
                </li>
                <li class="mb-2">
                    <span class="font-semibold">Jordi Berni</span><br>
                    <i class="bi bi-arrow-right-short text-red-600"></i> Cal mantenir les comunicacions per WA perquè no a tot arreu hi ha la mateixa cobertura de xarxa mòbil, i depenent de l'antiguitat del mòbil, és difícil treballar a través de Teams, per les notificacions.<br>
                    <i class="bi bi-arrow-right-short text-red-600"></i> Informa de la marxa del curs Ready de 20 hores a TecnoCampus. Inicialment, es van apuntar 27 interessats; (el primer dia  van ser 19 assistents, el segon 20; i el tercer dia 16). Queden 2 sessions addicionals. Les valoracions dels alumnes són molt altes i els comentaris positius.<br>
                    <i class="bi bi-arrow-right-short text-red-600"></i> Demà comencem un nou projecte de MENTORIA: Explicar el CANVAS, per poder editar el TFG, on hi ha 9 alumnes. Es donaran 4 sessions més, una en el quart trimestre i tres durant el 2025. Cal posar al PRISMA els expedientes de MENTORIA.<br>
                    <i class="bi bi-arrow-right-short text-red-600"></i> Pregunta l'evolució quant als estatuts. S'informa de que ja ha finalitzat el període d'aportacions i que hi ha hagut més de 10 aportants, alguns d'ells col·lectivament per centre.
                </li>
                <li class="mb-2">
                    <span class="font-semibold">Santi Arañó</span><br>
                    <i class="bi bi-arrow-right-short text-red-600"></i> Estan impulsant les relacions amb la Cambra de Sabadell. D'entrada demanen una proposta per un Ready, maig/juny.<br>
                    <i class="bi bi-arrow-right-short text-red-600"></i> Revisar, les convocatòries per Teams.
                </li>
            </ul>
        </section>
        
        <div class="flex flex-row items-center justify-center my-5">
            <div class="border border-emerald-400 sm:w-72 w-28 mr-1"></div>
            <div class="border-2 border-emerald-400 sm:w-4 sm:h-4 w-3 h-3 rounded-full bg-emerald-400"></div>
            <div class="border border-emerald-400 sm:w-72 w-28 ml-1"></div>           
        </div>
                
        <div class="flex flex-col flex-wrap my-8 text-sm md:text-base">
            <div>I a les 12:34, s'aixeca la sessió amb la totalitat del temes plantejats degudament tractats.</div>
            <div class="flex flex-row flex-wrap content-between gap-x-72 gap-y-3 mt-10">
                <div><span class="text-gray-400">El Secretari,</span><br>Josep Cortadellas Amenós</div>
                <div><span class="text-gray-400">Vist i plau del President,</span><br>Vicenç Fernández Saguer</div>
            </div>
        </div>   
    </div>

</body>
</html>